---
title: "Dynamic Model"
author: "Antonio Huerta Montellano"
date: "\today"
output:
  pdf_document: default
  html_document: default
---

```{r setup, include=FALSE}
library(knitr)
knitr::opts_chunk$set(echo = TRUE)
opts_chunk$set(comment = NA)
options(warn = FALSE) # ignore warnings
```

```{r libraries, include=FALSE}
library(lmtest) # for robust standard errors
library(dplyr) # for group_by function
library(ggplot2) # for better plots
library(dplyr) # for data managment
library(clubSandwich) # Grouped errors
library(sandwich) # MOre error options
library(tidyr) # Datframes manipulation
library(stargazer) # For output formats
library(lubridate)
library(plm)
```


## Exploración de los paneles

Importemos los paneles donde un pánel corresponde a los bateadores y, el otro, a los fielderos.

```{r import_panel, include = FALSE, warning = FALSE}
setwd("~/Documentos/Github/Proyectos/MLB_HN/")
hitters_panel <- read.csv('ETL_Data/Panel/General/Dynamic_model/dynamic_model_hitter_pca.csv')
fielders_panel <- read.csv('ETL_Data/Panel/General/Dynamic_model/dynamic_model_fielder_pca.csv')
```

Por otro lado, se mostrarán las dimensiones de cada pánel
```{r panel_dimentions}
print("Bateadores: ")
print(dim(hitters_panel))
print("")
print("Fildeadores: ")
print(dim(fielders_panel))
```

Como la posición del jugador es un control, necesitaremos pasar de columna categórica a columna numérica.

```{r position_dummyfication}
# Convert categorical column to numerical
# Position;
hitters_panel$position_num_t <- as.numeric(factor(hitters_panel$Posicion_t))
fielders_panel$position_num_t <- as.numeric(factor(fielders_panel$Posicion_t))
# Team:
hitters_panel$team_num_t <- as.numeric(factor(hitters_panel$Acronimo_t))
fielders_panel$team_num_t <- as.numeric(factor(fielders_panel$Acronimo_t))
# Free Agent dummy
hitters_panel <- cbind(setNames(data.frame(rep(1, nrow(hitters_panel))), "Agente_t"), hitters_panel)
fielders_panel <- cbind(setNames(data.frame(rep(1, nrow(fielders_panel))), "Agente_t"), fielders_panel)
```

Como adelanto, se descartaron los controles por posición puesto que no son significativos para los modelos y afectan los resultados. Tal vez por el hehco de que los jugadores tienden a rotar de posición en un mismo partido e incluso a lo largo de la temporada. aAgreguemos una columna de 1's que represente la dummy de ser agente libre

```{r fa_dummy}
# add a column of 1s to the panel data
hitters_panel <- cbind(hitters_panel,
                       fa = rep(1, nrow(hitters_panel)))
fielders_panel <- cbind(fielders_panel,
                        fa = rep(1, nrow(fielders_panel)))
```


Debido a que en las estadísticas descriptivas se observó un shock en el año de la pandemia COVID-19, se obtendrán las estimaciones quitando el año 2020.

```{r covid_filter, include=FALSE}
# filter out rows with year 2020
# Bateadores
hitters_panel_covid <- hitters_panel %>% 
                       filter(Anio_t != 2020)
# Fildeadores
fielders_panel_covid <- fielders_panel %>%
                        filter(Anio_t != 2020)
```

## Segmentación por grupo

Lo que haremos es dividir los paneles en ciertas categorías. Primero, veamos todas las posiciones en los páneles
```{r positions}
print("Bateadores:")
print(unique(hitters_panel$Posicion_t))
print("")
print("Fildeadores:")
print(unique(fielders_panel$Posicion_t))
```
Arriba se muestran las posiciones de los jugadores en nuestras bases de datos. A pesar de que en los bateadores aparezcan posiciones defensivas se debe a que estos juegan tanto como ofensivos como defensivos. Estando en la ofensiva se juega en las misma posición que todos por lo que no es necesario especificar que ocupala posición de bateador (**H**). Sin embargo, cuando se dice que es un bateador designado (**DH**) ya que este solo juega en la ofensiva para sustituir a un lanzador/pitcher.

Por otro lado, veamos cuantas observaciones hay por posición.

```{r positions_count_hitter}
hitters_panel %>% count(Posicion_t, sort = TRUE)
```

```{r positions_count_fielder}
fielders_panel %>% count(Posicion_t, sort = TRUE)
```


Continuemos con la segmentación de acuerdo a categorías. Primero, obtendremos el split de todas las posiciones y luego concatenaremos de acuerdo a los grupos de interés:

**Ofensivos:**

- **Bateador designado (DH).**
- **No bateador designado (H).**

Debido a la falta de observaciones para los _outfielders_ es que se omitirá su estimación. Por otro lado, debido a que la mayoría de los datos para los fildeadores son de los lanzadores, podemos agruparlos de la siguiente manera

**Defensivos:**

- **Starting pitcher:** Lanzador inicial (SP).
- **Relief pitcher:** Lanzador de relevo (RP) y lanzador de cierre (RP/CL)
- **Campo corto (SS).**


```{r position_split, include=FALSE}
# split the data frame by category
split_hitter <- split(hitters_panel,
                      f = hitters_panel$Posicion_t)
split_fielder <- split(fielders_panel,
                       f = fielders_panel$Posicion_t)

# COVID panels:
split_hitter_covid <- split(hitters_panel_covid,
                            f = hitters_panel_covid$Posicion_t)
split_fielder_covid <- split(fielders_panel_covid,
                             f = fielders_panel_covid$Posicion_t)
```

Segundo, crearemos las categorías de acuerdo a la especificación mencionada arriba
```{r group_category_split, include=FALSE}
# Whole panel:
# Offensive:
h_category_1 <- split_hitter[["SP"]]
h_category_2 <- split_hitter[["RP"]]
h_category_3 <- split_hitter[["RP/CL"]]
h_category_4 <- split_hitter[["C"]]
h_category_5 <- split_hitter[["1B"]]
h_category_6 <- split_hitter[["2B"]]
h_category_7 <- split_hitter[["3B"]]
h_category_8 <- split_hitter[["SS"]]
h_category_9 <- split_hitter[["RF"]]
h_category_10 <- split_hitter[["CF"]]
h_category_11 <- split_hitter[["LF"]]
d_hitter_data <- split_hitter[["DH"]]

# Defensive:
starting_data <- split_fielder[["SP"]]
b_category_2 <- split_fielder[["RP"]]
b_category_3 <- split_fielder[["RP/CL"]]
shorts_data <- split_fielder[["SS"]]

# COVID panel:
# Offensive:
cov_h_category_1 <- split_hitter_covid[["SP"]]
cov_h_category_2 <- split_hitter_covid[["RP"]]
cov_h_category_3 <- split_hitter_covid[["RP/CL"]]
cov_h_category_4 <- split_hitter_covid[["C"]]
cov_h_category_5 <- split_hitter_covid[["1B"]]
cov_h_category_6 <- split_hitter_covid[["2B"]]
cov_h_category_7 <- split_hitter_covid[["3B"]]
cov_h_category_8 <- split_hitter_covid[["SS"]]
cov_h_category_9 <- split_hitter_covid[["RF"]]
cov_h_category_10 <- split_hitter_covid[["CF"]]
cov_h_category_11 <- split_hitter_covid[["LF"]]
d_hitter_cov_data <- split_hitter_covid[["DH"]]

# Defensive:
starting_cov_data <- split_fielder_covid[["SP"]]
cov_b_category_2 <- split_fielder_covid[["RP"]]
cov_b_category_3 <- split_fielder_covid[["RP/CL"]]
shorts_cov_data <- split_fielder_covid[["SS"]]
```

Tercero, concatenaremos estas bases de datos de acuerdo a los grupos señalados anteriormente

```{r group_concat, include=FALSE}
# All panels:
# Hitters:
# Concatenate the two categories
hitter_data <- rbind(h_category_1, h_category_2, h_category_3, h_category_4,
                     h_category_5, h_category_6, h_category_7, h_category_8,
                     h_category_9, h_category_10, h_category_11)
hitter_data <- unique(hitter_data)

# Fielders:
# Concatenate the two categories
relief_pitcher_data <- rbind(b_category_2, b_category_3)
relief_pitcher_data <- unique(relief_pitcher_data)

# COVID filter:
# Hitters:
# Concatenate the two categories
hitter_cov_data <- rbind(cov_h_category_1, cov_h_category_2, cov_h_category_3, cov_h_category_4,
                         cov_h_category_5, cov_h_category_6, cov_h_category_7, cov_h_category_8,
                         cov_h_category_9, cov_h_category_10, cov_h_category_11)
hitter_cov_data <- unique(hitter_cov_data)

# Fielders:
# Concatenate the two categories
relief_pitcher_cov_data <- rbind(cov_b_category_2, cov_b_category_3)
relief_pitcher_cov_data <- unique(relief_pitcher_cov_data)
```

Veamos las dimensiones de cada una de los paneles sin el shock de la COVID-19:
```{r group_dimentions}
print("Regular hitter: ")
print(dim(hitter_cov_data))
print("")
print("Designated hitter: ")
print(dim(d_hitter_cov_data))
print("")
print("Relief pitchers: ")
print(dim(relief_pitcher_cov_data))
print("")
print("Starting pitchers: ")
print(dim(starting_cov_data))
print("")
print("Short stops: ")
print(dim(shorts_cov_data))
```


## Estimaciones y regresiones

Lo que resta hacer es implementar un algoritmo donde se pueda hacer el siguiente modelo para todas las estadísticas deportiva de acuerdo a si el jugador es defensivo u ofensivo:

$$
Y_{t}(\cdot) = \beta_{0}X_{t} + \beta_{1}\text{Controles}_{t} + u_{t}
$$

donde

- $Controles_{t}$:
    - Equipo.
    - Edad.
    - Año.
- $\alpha$: Heterogeneidad del jugador.

Creemos la lista de variables sobre las cuáles se va a iterar el clico
```{r hitter_var_list, include=FALSE}
# LIsta de variables acumuladas y anualmente promediadas_
stat_hitter <- list("X_At_bats", "X_At_bats_2",
                    "X_Bateos", "X_Bateos_2",
                    "X_Bateos_promedio", "X_Bateos_promedio_2", 
                    "X_Dobles", "X_Dobles_2",
                    "X_Home_runs", "X_Home_runs_2",
                    "X_Juegos_iniciados", "X_Juegos_iniciados_2",
                    "X_Porcentaje_On_base_plus_slugging", "X_Porcentaje_On_base_plus_slugging_2",
                    "X_Porcentaje_on_base", "X_Porcentaje_on_base_2",
                    "X_Porcentaje_slugging", "X_Porcentaje_slugging_2",
                    "X_Runs_batted_in", "X_Runs_batted_in_2",
                    "X_Triples", "X_Triples_2",
                    "X_WAR", "X_WAR_2")

# Add suffix "_t" to each name
stat_hitter_t <- paste0(stat_hitter, "_t")
stat_hitter_t_1 <- paste0(stat_hitter, "_t_1")
```

Variables para los fildeadores
```{r fielder_var_list, include = FALSE}
# LIsta de variables acumuladas y anualmente promediadas_
stat_fielder <- list('X_Bateos_2', 'X_Bateos',
                     'X_Carreras_2', 'X_Carreras_ganadas_2',
                     'X_Carreras_ganadas', 'X_Carreras',
                     'X_Comando_2', 'X_Comando',
                     'X_Control_2', 'X_Control',
                     'X_Dominio_2', 'X_Dominio',
                     'X_ERA_2', 'X_ERA',
                     'X_Inning_pitched_2', 'X_Inning_pitched',
                     'X_Losses_2', 'X_Losses',
                     'X_Saves_2', 'X_Saves',
                     'X_Strike_outs_2', 'X_Strike_outs',
                     'X_WAR_2', 'X_WAR',
                     'X_WHIP_2', 'X_WHIP',
                     'X_Walks_2', 'X_Walks',
                     'X_Wins_2', 'X_Wins')

# Add suffix "_t" to each name
stat_fielder_t <- paste0(stat_fielder, "_t")
stat_fielder_t_1 <- paste0(stat_fielder, "_t_1")
```


Las variables base para ambos tipos de jugadores son los controles
```{r controles}
# Constroles:
vars_ms  <- 'Y_Sueldo_regular_norm_t ~ Edad_t + Anios_de_contrato_t + team_num_t'
# Constroles:
vars_fe  <- 'Y_Sueldo_regular_norm_t ~ Edad_t + Anios_de_contrato_t + team_num_t -1'
```

```{r hitter_stats_labels}
hitter_stats_1 = c("Edad$_{t}$" , "Años contrato$_{t}$", "Eqipo$_{t}$", 
                   "$X_{AB_{t}}$","$X_{AB_{t-1}}$","$X_{AB^{2}_{t}}$","$X_{AB^{2}_{t-1}}$",
                   "$X_{H_{t}}$","$X_{H_{t-1}}$","$X_{H^{2}_{t}}$","$X_{H^{2}_{t-1}}$",
                   "$X_{BA_{t}}$","$X_{BA_{t-1}}$", "$X_{BA^{2}_{t}}$","$X_{BA^{2}_{t-1}}$",
                   "Agente$_{t}$")
hitter_stats_2 = c("Edad$_{t}$" , "Años contrato$_{t}$", "Eqipo$_{t}$", 
                   "$X_{D_{t}}$","$X_{D_{t-1}}$","$X_{D^{2}_{t}}$","$X_{D^{2}_{t-1}}$",
                   "$X_{HR_{t}}$","$X_{HR_{t-1}}$","$X_{HR^{2}_{t}}$","$X_{HR^{2}_{t-1}}$",
                   "$X_{GS_{t}}$","$X_{GS_{t-1}}$", "$X_{GS^{2}_{t}}$","$X_{GS^{2}_{t-1}}$",
                   "Agente$_{t}$")
hitter_stats_3 = c("Edad$_{t}$" , "Años contrato$_{t}$", "Eqipo$_{t}$", 
                   "$X_{OPS_{t}}$","$X_{OPS_{t-1}}$","$X_{OPS^{2}_{t}}$","$X_{OPS^{2}_{t-1}}$",
                   "$X_{OBP_{t}}$","$X_{OBP_{t-1}}$","$X_{OBP^{2}_{t}}$","$X_{OBP^{2}_{t-1}}$",
                   "$X_{SLG_{t}}$","$X_{SLG_{t-1}}$", "$X_{SLG^{2}_{t}}$","$X_{SLG^{2}_{t-1}}$",
                   "Agente$_{t}$")
hitter_stats_4 = c("Edad$_{t}$" , "Años contrato$_{t}$", "Eqipo$_{t}$", 
                   "$X_{RBI_{t}}$","$X_{RBI_{t-1}}$","$X_{RBI^{2}_{t}}$","$X_{RBI^{2}_{t-1}}$",
                   "$X_{T_{t}}$","$X_{T_{t-1}}$","$X_{T^{2}_{t}}$","$X_{T^{2}_{t-1}}$",
                   "$X_{WAR_{t}}$","$X_{WAR_{t-1}}$", "$X_{WAR^{2}_{t}}$","$X_{WAR^{2}_{t-1}}$",
                   "Agente$_{t}$")
hitter_stats <- list(hitter_stats_1,
                     hitter_stats_2,
                     hitter_stats_3,
                     hitter_stats_4)

# Cycles for loop
hitter_rep <- 4
# Stats to show
hitter_stat_num <- 6
```

```{r hitter_list_var_long, include=FALSE, results='hide'}
hitter_stats_long <- list(c("Edad$_{t}$","Años contrato$_{t}$",
                            "Eqipo$_{t}$", 
                            "$X_{AB_{t}}$","$X_{AB_{t-1}}$",
                            "Agente$_{t}$"),
                          c("Edad$_{t}$","Años contrato$_{t}$",
                            "Eqipo$_{t}$", 
                            "$X_{AB^{2}_{t}}$","$X_{AB^{2}_{t-1}}$",
                            "Agente$_{t}$"),
                          c("Edad$_{t}$","Años contrato$_{t}$",
                            "Eqipo$_{t}$",
                            "$X_{H_{t}}$","$X_{H_{t-1}}$",
                            "Agente$_{t}$"),
                          c("Edad$_{t}$","Años contrato$_{t}$",
                            "Eqipo$_{t}$",
                            "$X_{H^{2}_{t}}$","$X_{H^{2}_{t-1}}$",
                            "Agente$_{t}$"),
                          c("Edad$_{t}$","Años contrato$_{t}$",
                            "Eqipo$_{t}$",
                            "$X_{BA_{t}}$","$X_{BA_{t-1}}$",
                            "Agente$_{t}$"),
                          c("Edad$_{t}$","Años contrato$_{t}$",
                            "Eqipo$_{t}$",
                            "$X_{BA^{2}_{t}}$","$X_{BA^{2}_{t-1}}$",
                            "Agente$_{t}$"),
                          c("Edad$_{t}$","Años contrato$_{t}$",
                            "Eqipo$_{t}$",
                            "$X_{D_{t}}$","$X_{D_{t-1}}$",
                            "Agente$_{t}$"),
                          c("Edad$_{t}$","Años contrato$_{t}$",
                            "Eqipo$_{t}$",
                            "$X_{D^{2}_{t}}$","$X_{D^{2}_{t-1}}$",
                            "Agente$_{t}$"),
                          c("Edad$_{t}$","Años contrato$_{t}$",
                            "Eqipo$_{t}$",
                            "$X_{HR_{t}}$","$X_{HR_{t-1}}$",
                            "Agente$_{t}$"),
                          c("Edad$_{t}$","Años contrato$_{t}$",
                            "Eqipo$_{t}$",
                            "$X_{HR^{2}_{t}}$","$X_{HR^{2}_{t-1}}$",
                            "Agente$_{t}$"),
                          c("Edad$_{t}$","Años contrato$_{t}$",
                            "Eqipo$_{t}$",
                            "$X_{GS_{t}}$","$X_{GS_{t-1}}$",
                            "Agente$_{t}$"),
                          c("Edad$_{t}$","Años contrato$_{t}$",
                            "Eqipo$_{t}$",
                            "$X_{GS^{2}_{t}}$","$X_{GS^{2}_{t-1}}$",
                            "Agente$_{t}$"),
                          c("Edad$_{t}$","Años contrato$_{t}$",
                            "Eqipo$_{t}$",
                            "$X_{OPS_{t}}$","$X_{OPS_{t-1}}$",
                            "Agente$_{t}$"),
                          c("Edad$_{t}$","Años contrato$_{t}$",
                            "Eqipo$_{t}$",
                            "$X_{OPS^{2}_{t}}$","$X_{OPS^{2}_{t-1}}$",
                            "Agente$_{t}$"),
                          c("Edad$_{t}$","Años contrato$_{t}$",
                            "Eqipo$_{t}$",
                            "$X_{OBP_{t}}$","$X_{OBP_{t-1}}$",
                            "Agente$_{t}$"),
                          c("Edad$_{t}$","Años contrato$_{t}$",
                            "Eqipo$_{t}$",
                            "$X_{OBP^{2}_{t}}$","$X_{OBP^{2}_{t-1}}$",
                            "Agente$_{t}$"),
                          c("Edad$_{t}$","Años contrato$_{t}$",
                            "Eqipo$_{t}$",
                            "$X_{SLG_{t}}$","$X_{SLG_{t-1}}$",
                            "Agente$_{t}$"),
                          c("Edad$_{t}$","Años contrato$_{t}$",
                            "Eqipo$_{t}$",
                            "$X_{SLG^{2}_{t}}$","$X_{SLG^{2}_{t-1}}$",
                            "Agente$_{t}$"),
                          c("Edad$_{t}$","Años contrato$_{t}$",
                            "Eqipo$_{t}$",
                            "$X_{RBI_{t}}$","$X_{RBI_{t-1}}$",
                            "Agente$_{t}$"),
                          c("Edad$_{t}$","Años contrato$_{t}$",
                            "Eqipo$_{t}$",
                            "$X_{RBI^{2}_{t}}$","$X_{RBI^{2}_{t-1}}$",
                            "Agente$_{t}$"),
                          c("Edad$_{t}$","Años contrato$_{t}$",
                            "Eqipo$_{t}$",
                            "$X_{T_{t}}$","$X_{T_{t-1}}$",
                            "Agente$_{t}$"),
                          c("Edad$_{t}$","Años contrato$_{t}$",
                            "Eqipo$_{t}$",
                            "$X_{T^{2}_{t}}$","$X_{T^{2}_{t-1}}$",
                            "Agente$_{t}$"),
                          c("Edad$_{t}$","Años contrato$_{t}$",
                            "Eqipo$_{t}$",
                            "$X_{WAR_{t}}$","$X_{WAR_{t-1}}$",
                            "Agente$_{t}$"),
                          c("Edad$_{t}$","Años contrato$_{t}$",
                            "Eqipo$_{t}$",
                            "$X_{WAR^{2}_{t}}$","$X_{WAR^{2}_{t-1}}$",
                            "Agente$_{t}$")
                          )
```


```{r fielder_stats_labels}
fielder_stats_1 = c("Edad$_{t}$" , "Años contrato$_{t}$", "Eqipo$_{t}$", 
                    "$X_{H^{2}_{t}}$","$X_{H^{2}_{t-1}}$","$X_{H_{t}}$","$X_{H_{t-1}}$",
                    "$X_{R^{2}_{t}}$","$X_{R^{2}_{t-1}}$","$X_{ER^{2}_{t}}$","$X_{ER^{2}_{t-1}}$",
                    "$X_{ER_{t}}$","$X_{ER_{t-1}}$", "$X_{R_{t}}$","$X_{R_{t-1}}$",
                    "Agente$_{t}$")
fielder_stats_2 = c("Edad$_{t}$" , "Años contrato$_{t}$", "Eqipo$_{t}$", 
                    "$X_{Comando^{2}_{t}}$","$X_{Comando^{2}_{t-1}}$","$X_{Comando_{t}}$","$X_{Comando_{t-1}}$",
                    "$X_{Control^{2}_{t}}$","$X_{Control^{2}_{t-1}}$","$Control_{H_{t}}$","$X_{Control_{t-1}}$",
                    "$X_{Dominio^{2}_{t}}$","$X_{Dominio^{2}_{t-1}}$","$X_{Dominio_{t}}$","$X_{Dominio_{t-1}}$",
                    "Agente$_{t}$")
fielder_stats_3 = c("Edad$_{t}$" , "Años contrato$_{t}$", "Eqipo$_{t}$",
                    "$X_{ERA^{2}_{t}}$","$X_{ERA^{2}_{t-1}}$","$X_{ERA_{t}}$","$X_{ERA_{t-1}}$",
                    "$X_{IP^{2}_{t}}$","$X_{IP^{2}_{t-1}}$","$X_{IP_{t}}$","$X_{IP_{t-1}}$",
                    "$X_{L^{2}_{t}}$","$X_{L^{2}_{t-1}}$", "$X_{L_{t}}$","$X_{L_{t-1}}$",
                    "Agente$_{t}$")
fielder_stats_4 = c("$Edad_{t}$" , "Años contrato$_{t}$", "Eqipo$_{t}$",
                    "$X_{S^{2}_{t}}$","$X_{S^{2}_{t-1}}$","$X_{S_{t}}$","$X_{S_{t-1}}$",
                    "$X_{SO^{2}_{t}}$","$X_{SO^{2}_{t-1}}$","$X_{SO_{t}}$","$X_{SO_{t-1}}$",
                    "$X_{WAR^{2}_{t}}$","$X_{WAR^{2}_{t-1}}$","$X_{WAR_{t}}$","$X_{WAR_{t-1}}$",
                    "Agente$_{t}$")
fielder_stats_5 = c("Edad$_{t}$" , "Años contrato$_{t}$", "Eqipo$_{t}$",
                    "$X_{WHIP^{2}_{t}}$","$X_{WHIP^{2}_{t-1}}$","$X_{WHIP_{t}}$","$X_{WHIP_{t-1}}$",
                    "$X_{BB^{2}_{t}}$","$X_{BB^{2}_{t-1}}$","$X_{BB_{t}}$","$X_{BB_{t-1}}$",
                    "$X_{W^{2}_{t}}$","$X_{W^{2}_{t-1}}$","$X_{W_{t}}$","$X_{W_{t-1}}$",
                    "Agente$_{t}$")
fielder_stats <- list(fielder_stats_1,
                      fielder_stats_2,
                      fielder_stats_3,
                      fielder_stats_4,
                      fielder_stats_5)
# Cycles for loop
fielder_rep <- 5
# Stats to show
fielder_stat_num <- 6
```

```{r fielder_list_var_long, include=FALSE, results='hide'}
fielder_stats_long <- list(c("Edad$_{t}$","Años contrato$_{t}$",
                              "Eqipo$_{t}$", 
                              "$X_{H^{2}_{t}}$","$X_{H^{2}_{t-1}}$",
                              "Agente$_{t}$"),
                            c("Edad$_{t}$","Años contrato$_{t}$",
                              "Eqipo$_{t}$", 
                              "$X_{H_{t}}$","$X_{H_{t-1}}$",
                              "Agente$_{t}$"),
                            c("Edad$_{t}$","Años contrato$_{t}$",
                              "Eqipo$_{t}$",
                              "$X_{R^{2}_{t}}$","$X_{R^{2}_{t-1}}$",
                              "Agente$_{t}$"),
                            c("Edad$_{t}$","Años contrato$_{t}$",
                              "Eqipo$_{t}$",
                              "$X_{ER^{2}_{t}}$","$X_{ER^{2}_{t-1}}$",
                              "Agente$_{t}$"),
                            c("Edad$_{t}$","Años contrato$_{t}$",
                              "Eqipo$_{t}$",
                              "$X_{ER_{t}}$","$X_{ER_{t-1}}$",
                              "Agente$_{t}$"),
                            c("Edad$_{t}$","Años contrato$_{t}$",
                              "Eqipo$_{t}$",
                              "$X_{R_{t}}$","$X_{R_{t-1}}$",
                              "Agente$_{t}$"),
                            c("Edad$_{t}$","Años contrato$_{t}$",
                              "Eqipo$_{t}$",
                              "$X_{Comando^{2}_{t}}$","$X_{Comando^{2}_{t-1}}$",
                              "Agente$_{t}$"),
                            c("Edad$_{t}$","Años contrato$_{t}$",
                              "Eqipo$_{t}$",
                              "$X_{Comando_{t}}$","$X_{Comando_{t-1}}$",
                              "Agente$_{t}$"),
                            c("Edad$_{t}$","Años contrato$_{t}$",
                              "Eqipo$_{t}$",
                              "$X_{Control^{2}_{t}}$","$X_{Control^{2}_{t-1}}$",
                              "Agente$_{t}$"),
                            c("Edad$_{t}$","Años contrato$_{t}$",
                              "Eqipo$_{t}$",
                              "$X_{Control_{t}}$","$X_{Control_{t-1}}$",
                              "Agente$_{t}$"),
                            c("Edad$_{t}$","Años contrato$_{t}$",
                              "Eqipo$_{t}$",
                              "$X_{Dominio^{2}_{t}}$","$X_{Dominio^{2}_{t-1}}$",
                              "Agente$_{t}$"),
                            c("Edad$_{t}$","Años contrato$_{t}$",
                              "Eqipo$_{t}$",
                              "$X_{Dominio_{t}}$","$X_{Dominio_{t-1}}$",
                              "Agente$_{t}$"),
                            c("Edad$_{t}$","Años contrato$_{t}$",
                              "Eqipo$_{t}$",
                              "$X_{ERA^{2}_{t}}$","$X_{ERA^{2}_{t-1}}$",
                              "Agente$_{t}$"),
                            c("Edad$_{t}$","Años contrato$_{t}$",
                              "Eqipo$_{t}$",
                              "$X_{ERA_{t}}$","$X_{ERA_{t-1}}$",
                              "Agente$_{t}$"),
                            c("Edad$_{t}$","Años contrato$_{t}$",
                              "Eqipo$_{t}$",
                              "$X_{IP^{2}_{t}}$","$X_{IP^{2}_{t-1}}$",
                              "Agente$_{t}$"),
                            c("Edad$_{t}$","Años contrato$_{t}$",
                              "Eqipo$_{t}$",
                              "$X_{IP_{t}}$","$X_{IP_{t-1}}$",
                              "Agente$_{t}$"),
                            c("Edad$_{t}$","Años contrato$_{t}$",
                              "Eqipo$_{t}$",
                              "$X_{L^{2}_{t}}$","$X_{L^{2}_{t-1}}$",
                              "Agente$_{t}$"),
                            c("Edad$_{t}$","Años contrato$_{t}$",
                              "Eqipo$_{t}$",
                              "$X_{DL_{t}}$","$X_{L_{t-1}}$",
                              "Agente$_{t}$"),
                            c("Edad$_{t}$","Años contrato$_{t}$",
                              "Eqipo$_{t}$",
                              "$X_{S^{2}_{t}}$","$X_{S^{2}_{t-1}}$",
                              "Agente$_{t}$"),
                            c("Edad$_{t}$","Años contrato$_{t}$",
                              "Eqipo$_{t}$",
                              "$X_{S_{t}}$","$X_{S_{t-1}}$",
                              "Agente$_{t}$"),
                            c("Edad$_{t}$","Años contrato$_{t}$",
                              "Eqipo$_{t}$",
                              "$X_{SO^{2}_{t}}$","$X_{SO^{2}_{t-1}}$",
                              "Agente$_{t}$"),
                            c("Edad$_{t}$","Años contrato$_{t}$",
                              "Eqipo$_{t}$",
                              "$X_{SO_{t}}$","$X_{SO_{t-1}}$",
                              "Agente$_{t}$"),
                            c("Edad$_{t}$","Años contrato$_{t}$",
                              "Eqipo$_{t}$",
                              "$X_{WAR^{2}_{t}}$","$X_{WAR^{2}_{t-1}}$",
                              "Agente$_{t}$"),
                            c("Edad$_{t}$","Años contrato$_{t}$",
                              "Eqipo$_{t}$",
                              "$X_{WAR_{t}}$","$X_{WAR_{t-1}}$",
                              "Agente$_{t}$"),
                            c("Edad$_{t}$","Años contrato$_{t}$",
                              "Eqipo$_{t}$",
                              "$X_{WHIP^{2}_{t}}$","$X_{WHIP^{2}_{t-1}}$",
                              "Agente$_{t}$"),
                            c("Edad$_{t}$","Años contrato$_{t}$",
                              "Eqipo$_{t}$",
                              "$X_{WHIP_{t}}$","$X_{WHIP_{t-1}}$",
                              "Agente$_{t}$"),
                            c("Edad$_{t}$","Años contrato$_{t}$",
                              "Eqipo$_{t}$",
                              "$X_{BB^{2}_{t}}$","$X_{BB^{2}_{t-1}}$",
                              "Agente$_{t}$"),
                            c("Edad$_{t}$","Años contrato$_{t}$",
                              "Eqipo$_{t}$",
                              "$X_{BB_{t}}$","$X_{BB_{t-1}}$",
                              "Agente$_{t}$"),
                            c("Edad$_{t}$","Años contrato$_{t}$",
                              "Eqipo$_{t}$",
                              "$X_{W^{2}_{t}}$","$X_{W^{2}_{t-1}}$",
                              "Agente$_{t}$"),
                            c("Edad$_{t}$","Años contrato$_{t}$",
                              "Eqipo$_{t}$",
                              "$X_{W_{t}}$","$X_{W_{t-1}}$",
                              "Agente$_{t}$")
                            )
```

# Estimaciones directas

## Pooling 

### Bateadores

Se obtendrán las estimaciones de las variables referentes a estadísticas deportivas sin controles

```{r hitter_stimation_simple_pooling}
# Create a model to store the results
hitter_simple_pooling <- list()

# To store the results
hitter_results_simple_pooling_1 <- list()
hitter_results_simple_pooling_2 <- list()
hitter_results_simple_pooling_3 <- list()
hitter_results_simple_pooling_4 <- list()
hitter_results_simple_pooling <- list(result_1 = hitter_results_simple_pooling_1,
                                      result_2 = hitter_results_simple_pooling_2,
                                      result_3 = hitter_results_simple_pooling_3,
                                      result_4 = hitter_results_simple_pooling_4)

# Loop over the variables in var_hitter_list
for (j in 1:hitter_rep){
  
  for (i in 1:hitter_stat_num){
    # Run linear regression with grouped errors by country and robust errors
    base_vars_h  <- paste(vars_ms, stat_hitter_t[[i + hitter_stat_num*(j - 1)]],
                        sep = '+')
    formula <- paste(base_vars_h,
                     stat_hitter_t_1[[i + hitter_stat_num*(j - 1)]],
                     sep = " + ")
    
    hitter_simple_pooling[[i + hitter_stat_num*(j - 1)]] <- plm(formula, data = hitter_data,
                                                  model = "pooling",
                                                  index = c("id", "Anio_ref"))
        
    hitter_results_simple_pooling[[j]][[i]] <- coeftest(hitter_simple_pooling[[i + hitter_stat_num*(j - 1)]],
                                                        vcov = vcovHC(hitter_simple_pooling[[i + hitter_stat_num*(j - 1)]],
                                                                      type = "HC1",
                                                                      cluster = "group"))
  }
  
  # Print the third block of results
  stargazer(hitter_results_simple_pooling[[j]],
          no.space = TRUE,
          type = "text",
          title = "Bateadores: Modelo Pooling",
          covariate.labels = hitter_stats[[j]])
}
```

### Starting pitcher

```{r starting_stimation_pooling}
# Create a model to store the results
fielder_simple_pooling <- list()

# To store the results
fielder_results_simple_pooling_1 <- list()
fielder_results_simple_pooling_2 <- list()
fielder_results_simple_pooling_3 <- list()
fielder_results_simple_pooling_4 <- list()
fielder_results_simple_pooling_5 <- list()
fielder_results_simple_pooling <- list(result_1 = fielder_results_simple_pooling_1,
                                       result_2 = fielder_results_simple_pooling_2,
                                       result_3 = fielder_results_simple_pooling_3,
                                       result_4 = fielder_results_simple_pooling_4,
                                       result_5 = fielder_results_simple_pooling_5)

# Loop over the variables in var_hitter_list
for (j in 1:fielder_rep){
  
  for (i in 1:fielder_stat_num){
    # Run linear regression with grouped errors by country and robust errors
    base_vars_h  <- paste(vars_ms, stat_fielder_t[[i + fielder_stat_num*(j - 1)]],
                        sep = '+')
    formula <- paste(base_vars_h,
                     stat_fielder_t_1[[i + fielder_stat_num*(j - 1)]],
                     sep = " + ")
    
    fielder_simple_pooling[[i + hitter_stat_num*(j - 1)]] <- plm(formula, data = starting_data,
                                                  model = "pooling",
                                                  index = c("id", "Anio_ref"))
        
    fielder_results_simple_pooling[[j]][[i]] <- coeftest(fielder_simple_pooling[[i + fielder_stat_num*(j - 1)]],
                                                         vcov = vcovHC(fielder_simple_pooling[[i + fielder_stat_num*(j - 1)]],
                                                                       type = "HC1",
                                                                       cluster = "group"))
  }
  
  # Print the third block of results
  stargazer(fielder_results_simple_pooling[[j]],
          no.space = TRUE,
          type = "text",
          title = "Lanzadores Iniciales: Modelo Pooling",
          covariate.labels = fielder_stats[[j]])
}
```

## Efectos fijos

### Bateadores

Se obtendrán las estimaciones de las variables referentes a estadísticas deportivas sin controles

```{r hitter_stimation_simple_within}
# Create a model to store the results
hitter_simple_within <- list()

# To store the results
hitter_results_simple_within_1 <- list()
hitter_results_simple_within_2 <- list()
hitter_results_simple_within_3 <- list()
hitter_results_simple_within_4 <- list()
hitter_results_simple_within <- list(result_1 = hitter_results_simple_within_1,
                                      result_2 = hitter_results_simple_within_2,
                                      result_3 = hitter_results_simple_within_3,
                                      result_4 = hitter_results_simple_within_4)

# Loop over the variables in var_hitter_list
for (j in 1:hitter_rep){
  
  for (i in 1:hitter_stat_num){
    # Run linear regression with grouped errors by country and robust errors
    base_vars_h  <- paste(vars_fe, stat_hitter_t[[i + hitter_stat_num*(j - 1)]],
                        sep = '+')
    formula <- paste(base_vars_h,
                     stat_hitter_t_1[[i + hitter_stat_num*(j - 1)]],
                     sep = " + ")
    
    hitter_simple_within[[i + hitter_stat_num*(j - 1)]] <- plm(formula, data = hitter_data,
                                                  model = "within",
                                                  index = c("id", "Anio_ref"))
        
    hitter_results_simple_within[[j]][[i]] <- coeftest(hitter_simple_within[[i + hitter_stat_num*(j - 1)]],
                                                        vcov = vcovHC(hitter_simple_within[[i + hitter_stat_num*(j - 1)]],
                                                                      type = "HC1",
                                                                      cluster = "group"))
  }
  
  # Print the third block of results
  stargazer(hitter_results_simple_within[[j]],
          no.space = TRUE,
          type = "text",
          title = "Bateadores: Estimador Within",
          covariate.labels = hitter_stats[[j]])
}
```

### Starting pitcher

```{r starting_stimation_within}
# Create a model to store the results
fielder_simple_within <- list()

# To store the results
fielder_results_simple_within_1 <- list()
fielder_results_simple_within_2 <- list()
fielder_results_simple_within_3 <- list()
fielder_results_simple_within_4 <- list()
fielder_results_simple_within_5 <- list()
fielder_results_simple_within <- list(result_1 = fielder_results_simple_within_1,
                                       result_2 = fielder_results_simple_within_2,
                                       result_3 = fielder_results_simple_within_3,
                                       result_4 = fielder_results_simple_within_4,
                                       result_5 = fielder_results_simple_within_5)

# Loop over the variables in var_hitter_list
for (j in 1:fielder_rep){
  
  for (i in 1:fielder_stat_num){
    # Run linear regression with grouped errors by country and robust errors
    base_vars_h  <- paste(vars_fe, stat_fielder_t[[i + fielder_stat_num*(j - 1)]],
                        sep = '+')
    formula <- paste(base_vars_h,
                     stat_fielder_t_1[[i + fielder_stat_num*(j - 1)]],
                     sep = " + ")
    
    fielder_simple_within[[i + hitter_stat_num*(j - 1)]] <- plm(formula, data = starting_data,
                                                  model = "within",
                                                  index = c("id", "Anio_ref"))
        
    fielder_results_simple_within[[j]][[i]] <- coeftest(fielder_simple_within[[i + fielder_stat_num*(j - 1)]],
                                                         vcov = vcovHC(fielder_simple_within[[i + fielder_stat_num*(j - 1)]],
                                                                       type = "HC1",
                                                                       cluster = "group"))
  }
  
  # Print the third block of results
  stargazer(fielder_results_simple_within[[j]],
          no.space = TRUE,
          type = "text",
          title = "Lanzadores Iniciales: Estimador Within",
          covariate.labels = fielder_stats[[j]])
}
```

## Efectos aleatorios

### Bateadores

Se obtendrán las estimaciones de las variables referentes a estadísticas deportivas sin controles

```{r hitter_stimation_simple_random}
# Create a model to store the results
hitter_simple_random <- list()

# To store the results
hitter_results_simple_random_1 <- list()
hitter_results_simple_random_2 <- list()
hitter_results_simple_random_3 <- list()
hitter_results_simple_random_4 <- list()
hitter_results_simple_random <- list(result_1 = hitter_results_simple_random_1,
                                      result_2 = hitter_results_simple_random_2,
                                      result_3 = hitter_results_simple_random_3,
                                      result_4 = hitter_results_simple_random_4)

# Loop over the variables in var_hitter_list
for (j in 1:hitter_rep){
  
  for (i in 1:hitter_stat_num){
    # Run linear regression with grouped errors by country and robust errors
    base_vars_h  <- paste(vars_ms, stat_hitter_t[[i + hitter_stat_num*(j - 1)]],
                        sep = '+')
    formula <- paste(base_vars_h,
                     stat_hitter_t_1[[i + hitter_stat_num*(j - 1)]],
                     sep = " + ")
    
    hitter_simple_random[[i + hitter_stat_num*(j - 1)]] <- plm(formula, data = hitter_data,
                                                  model = "random",
                                                  index = c("id", "Anio_ref"))
        
    hitter_results_simple_random[[j]][[i]] <- coeftest(hitter_simple_random[[i + hitter_stat_num*(j - 1)]],
                                                        vcov = vcovHC(hitter_simple_random[[i + hitter_stat_num*(j - 1)]],
                                                                      type = "HC1",
                                                                      cluster = "group"))
  }
  
  # Print the third block of results
  stargazer(hitter_results_simple_random[[j]],
          no.space = TRUE,
          type = "text",
          title = "Bateadores: Efectos Aleatorios",
          covariate.labels = hitter_stats[[j]])
}
```

### Starting pitcher

```{r starting_stimation_random}
# Create a model to store the results
fielder_simple_random <- list()

# To store the results
fielder_results_simple_random_1 <- list()
fielder_results_simple_random_2 <- list()
fielder_results_simple_random_3 <- list()
fielder_results_simple_random_4 <- list()
fielder_results_simple_random_5 <- list()
fielder_results_simple_random <- list(result_1 = fielder_results_simple_random_1,
                                       result_2 = fielder_results_simple_random_2,
                                       result_3 = fielder_results_simple_random_3,
                                       result_4 = fielder_results_simple_random_4,
                                       result_5 = fielder_results_simple_random_5)

# Loop over the variables in var_hitter_list
for (j in 1:fielder_rep){
  
  for (i in 1:fielder_stat_num){
    # Run linear regression with grouped errors by country and robust errors
    base_vars_h  <- paste(vars_ms, stat_fielder_t[[i + fielder_stat_num*(j - 1)]],
                        sep = '+')
    formula <- paste(base_vars_h,
                     stat_fielder_t_1[[i + fielder_stat_num*(j - 1)]],
                     sep = " + ")
    
    fielder_simple_random[[i + hitter_stat_num*(j - 1)]] <- plm(formula, data = starting_data,
                                                  model = "random",
                                                  index = c("id", "Anio_ref"))
        
    fielder_results_simple_random[[j]][[i]] <- coeftest(fielder_simple_random[[i + fielder_stat_num*(j - 1)]],
                                                         vcov = vcovHC(fielder_simple_random[[i + fielder_stat_num*(j - 1)]],
                                                                       type = "HC1",
                                                                       cluster = "group"))
  }
  
  # Print the third block of results
  stargazer(fielder_results_simple_random[[j]],
          no.space = TRUE,
          type = "text",
          title = "Lanzadores Iniciales: Efectos Aleatorios",
          covariate.labels = fielder_stats[[j]])
}
```

## First Differences

### Bateadores

Se obtendrán las estimaciones de las variables referentes a estadísticas deportivas sin controles

```{r hitter_stimation_simple_fd}
# Create a model to store the results
hitter_simple_fd <- list()

# To store the results
hitter_results_simple_fd_1 <- list()
hitter_results_simple_fd_2 <- list()
hitter_results_simple_fd_3 <- list()
hitter_results_simple_fd_4 <- list()
hitter_results_simple_fd <- list(result_1 = hitter_results_simple_fd_1,
                                 result_2 = hitter_results_simple_fd_2,
                                 result_3 = hitter_results_simple_fd_3,
                                 result_4 = hitter_results_simple_fd_4)

# Loop over the variables in var_hitter_list
for (j in 1:hitter_rep){
  
  for (i in 1:hitter_stat_num){
    # Run linear regression with grouped errors by country and robust errors
    base_vars_h  <- paste(vars_fe, stat_hitter_t[[i + hitter_stat_num*(j - 1)]],
                        sep = '+')
    formula <- paste(base_vars_h,
                     stat_hitter_t_1[[i + hitter_stat_num*(j - 1)]],
                     sep = " + ")
    
    hitter_simple_fd[[i + hitter_stat_num*(j - 1)]] <- plm(formula, data = hitter_data,
                                                  model = "fd",
                                                  index = c("id", "Anio_ref"))
        
    hitter_results_simple_fd[[j]][[i]] <- coeftest(hitter_simple_fd[[i + hitter_stat_num*(j - 1)]],
                                                       vcov = vcovHC(hitter_simple_fd[[i + hitter_stat_num*(j - 1)]],
                                                                     type = "HC1",
                                                                     cluster = "group"))
  }
  
  # Print the third block of results
  stargazer(hitter_results_simple_fd[[j]],
          no.space = TRUE,
          type = "text",
          title = "Bateadores: Primeras Diferencias",
          covariate.labels = hitter_stats[[j]])
}
```

### Starting pitcher

```{r starting_stimation_fd}
# Create a model to store the results
fielder_simple_fd <- list()

# To store the results
fielder_results_simple_fd_1 <- list()
fielder_results_simple_fd_2 <- list()
fielder_results_simple_fd_3 <- list()
fielder_results_simple_fd_4 <- list()
fielder_results_simple_fd_5 <- list()
fielder_results_simple_fd <- list(result_1 = fielder_results_simple_fd_1,
                                       result_2 = fielder_results_simple_fd_2,
                                       result_3 = fielder_results_simple_fd_3,
                                       result_4 = fielder_results_simple_fd_4,
                                       result_5 = fielder_results_simple_fd_5)

# Loop over the variables in var_hitter_list
for (j in 1:fielder_rep){
  
  for (i in 1:fielder_stat_num){
    # Run linear regression with grouped errors by country and robust errors
    base_vars_h  <- paste(vars_fe, stat_fielder_t[[i + fielder_stat_num*(j - 1)]],
                        sep = '+')
    formula <- paste(base_vars_h,
                     stat_fielder_t_1[[i + fielder_stat_num*(j - 1)]],
                     sep = " + ")
    
    fielder_simple_fd[[i + hitter_stat_num*(j - 1)]] <- plm(formula, data = starting_data,
                                                  model = "fd",
                                                  index = c("id", "Anio_ref"))
        
    fielder_results_simple_fd[[j]][[i]] <- coeftest(fielder_simple_fd[[i + fielder_stat_num*(j - 1)]],
                                                         vcov = vcovHC(fielder_simple_fd[[i + fielder_stat_num*(j - 1)]],
                                                                       type = "HC1",
                                                                       cluster = "group"))
  }
  
  # Print the third block of results
  stargazer(fielder_results_simple_fd[[j]],
          no.space = TRUE,
          type = "text",
          title = "Lanzadores Iniciales: Efectos Aleatorios",
          covariate.labels = fielder_stats[[j]])
}
```

# Estimaciones conjuntas
Lo que se hará ahora es volver a estimar los modelos anteriores, pero con todas las variables que fueron significativas para un nivel del $\%5$. 

## Bateadores

Para los bateadores las variables significativas son:

```{r hitter_stimation_1}
# Significant variables:
# Pooling:
hitter_vars_1 <- c("X_Bateos",
                   "X_Porcentaje_On_base_plus_slugging_2",
                    "X_Porcentaje_on_base",
                    "X_Porcentaje_on_base_2",
                    "X_Porcentaje_slugging_2",
                    "X_Runs_batted_in",
                    "X_Triples",
                    "X_WAR",
                    "X_WAR_2")
# Add suffix "_t" to each name
stat_hitter_t <- paste0(hitter_vars_1, "_t")
stat_hitter_t_1 <- paste0(hitter_vars_1, "_t_1")
# Lista 
hitter_vars_1 <- c(paste(stat_hitter_t, collapse = " + "),
                   paste(stat_hitter_t_1, collapse = " + "))
# Within
hitter_vars_2 <- c("X_Bateos",
                   "X_Porcentaje_On_base_plus_slugging_2",
                   "X_Porcentaje_on_base",
                   "X_Porcentaje_on_base_2",
                    "X_Porcentaje_slugging_2",
                    "X_Runs_batted_in",
                    "X_Triples",
                    "X_WAR",
                    "X_WAR_2")
# Add suffix "_t" to each name
stat_hitter_t <- paste0(hitter_vars_2, "_t")
stat_hitter_t_1 <- paste0(hitter_vars_2, "_t_1")
# Lista 
hitter_vars_2 <- c(paste(stat_hitter_t, collapse = " + "),
                   paste(stat_hitter_t_1, collapse = " + "))
# Random effects
hitter_vars_3 <- c("X_Porcentaje_On_base_plus_slugging_2",
                   "X_Triples",
                   "X_WAR",
                   "X_WAR_2")
# Add suffix "_t" to each name
stat_hitter_t <- paste0(hitter_vars_3, "_t")
stat_hitter_t_1 <- paste0(hitter_vars_3, "_t_1")
# Lista 
hitter_vars_3 <- c(paste(stat_hitter_t, collapse = " + "),
                   paste(stat_hitter_t_1, collapse = " + "))
# First Differences
hitter_vars_4 <- c("X_At_bats",
                   "X_Bateos_2",
                   "X_Bateos",
                   "X_Bateos_promedio",
                   "X_Bateos_promedio_2",
                   "X_Home_runs",
                   "X_Home_runs_2",
                   "X_Juegos_iniciados",
                   "X_Porcentaje_On_base_plus_slugging",
                   "X_Porcentaje_on_base",
                   "X_Porcentaje_on_base_2",
                   "X_Runs_batted_in",
                   "X_Triples",
                   "X_Triples_2",
                   "X_WAR",
                   "X_WAR_2")
# Add suffix "_t" to each name
stat_hitter_t <- paste0(hitter_vars_4, "_t")
stat_hitter_t_1 <- paste0(hitter_vars_4, "_t_1")
# Lista 
hitter_vars_4 <- c(paste(stat_hitter_t, collapse = " + "),
                   paste(stat_hitter_t_1, collapse = " + "))


# Pooling:
formula <- paste(vars_ms,
                 hitter_vars_1[[1]],
                 sep = " + ")
formula <- paste(formula,
                 hitter_vars_1[[2]],
                 sep = " + ")
# Create a model to store the results
hitter_stimation_1 <- plm(formula, data = hitter_data,
                          model = "pooling",
                          index = c("id", "Anio_ref"))
# To store the results
hitter_results_stimation_1 <- coeftest(hitter_stimation_1,
                                       vcov = vcovHC(hitter_stimation_1,
                                                     type = "HC1",
                                                     cluster = "group"))
# Within:
formula <- paste(vars_fe,
                 hitter_vars_2[[1]],
                 sep = " + ")
formula <- paste(formula,
                 hitter_vars_2[[2]],
                 sep = " + ")
# Create a model to store the results
hitter_stimation_2 <- plm(formula, data = hitter_data,
                          model = "within",
                          index = c("id", "Anio_ref"))
# To store the results
hitter_results_stimation_2 <- coeftest(hitter_stimation_2,
                                       vcov = vcovHC(hitter_stimation_2,
                                                     type = "HC1",
                                                     cluster = "group"))
# Random:
formula <- paste(vars_ms,
                 hitter_vars_3[[1]],
                 sep = " + ")
formula <- paste(formula,
                 hitter_vars_3[[2]],
                 sep = " + ")
# Create a model to store the results
hitter_stimation_3 <- plm(formula, data = hitter_data,
                          model = "random",
                          index = c("id", "Anio_ref"))
# To store the results
hitter_results_stimation_3 <- coeftest(hitter_stimation_3,
                                       vcov = vcovHC(hitter_stimation_3,
                                                     type = "HC1",
                                                     cluster = "group"))
# First Differences:
formula <- paste(vars_fe,
                 hitter_vars_4[[1]],
                 sep = " + ")
formula <- paste(formula,
                 hitter_vars_4[[2]],
                 sep = " + ")
# Create a model to store the results
hitter_stimation_4 <- plm(formula, data = hitter_data,
                          model = "fd",
                          index = c("id", "Anio_ref"))
# To store the results
hitter_results_stimation_4 <- coeftest(hitter_stimation_4,
                                       vcov = vcovHC(hitter_stimation_4,
                                                     type = "HC1",
                                                     cluster = "group"))

# Modelos
hitter_models <- list(pooling = hitter_results_stimation_1,
                      within = hitter_results_stimation_2,
                      random = hitter_results_stimation_3,
                      fd = hitter_results_stimation_4)


# Print the third block of results
stargazer(hitter_models,
         no.space = TRUE,
         align = TRUE,
         type = "text",
         title = "Bateadores: Comparación de los modelos",
         covariate.labels = c("$Edad_{t}$" , "Años contrato$_{t}$", "Eqipo$_{t}$", 
                              "$X_{AB_{t}}$", "$X_{H^{2}_{t}}$", "$X_{H_{t}}$",
                              "$X_{OPS^{2}_{t}}$",
                              "$X_{BA_{t}}$", "$X_{BA^{2}_{t}}$",
                              "$X_{HR_{t}}$", "$X_{HR^{2}_{t}}$", 
                              "$X_{GS_{t}}$", "$X_{OPS_{t}}$", 
                              "$X_{OBP_{t}}$", "$X_{OBP^{2}_{t}}$",
                              "$X_{SLG^{2}_{t}}$", "$X_{RBI_{t}}$",
                              "$X_{T_{t}}$","$X_{T^{2}_{t}}$", 
                              "$X_{WAR_{t}}$", "$X_{WAR^{2}_{t}}$", 
                              "$X_{AB_{t-1}}$", "$X_{H^{2}_{t-1}}$", "$X_{H_{t-1}}$",
                              "$X_{OPS^{2}_{t-1}}$",
                              "$X_{BA_{t-1}}$", "$X_{BA^{2}_{t-1}}$",
                              "$X_{HR_{t-1}}$", "$X_{HR^{2}_{t-1}}$", 
                              "$X_{GS_{t-1}}$", "$X_{OPS_{t-1}}$",
                              "$X_{OBP_{t-1}}$", "$X_{OBP^{2}_{t-1}}$",
                              "$X_{SLG^{2}_{t-1}}$", "$X_{RBI_{t-1}}$",
                              "$X_{T_{t-1}}$","$X_{T^{2}_{t-1}}$", 
                              "$X_{WAR_{t-1}}$", "$X_{WAR^{2}_{t-1}}$", 
                              "Agente$_{t}$"),
         column.labels = c("Pooling", "Within", 
                           "Random effects","First-Differences"))
```
Como se puede observar, no todas las variables son significativas de manera conjunta. Reducieremos la cantidad de variables en la estimación ya que muchas de estas están correlacionadas con otras dentro de la misma. Nos quedaremos con las que fueron significativas en el modelo anterior, además de las WAR puesto que son un tipo de PCA.

```{r hitter_stimation_2}
# Significant variables:
# Pooling:
hitter_vars_1 <- c("X_Triples_t_1",
                    "X_WAR_t")
# Lista 
hitter_vars_1 <- paste(hitter_vars_1, collapse = " + ")
# Within
hitter_vars_2 <- c("X_Porcentaje_on_base_t_1",
                   "X_WAR_t")
# Lista 
hitter_vars_2 <- paste(hitter_vars_2, collapse = " + ")
# Random effects
hitter_vars_3 <- c("X_Porcentaje_On_base_plus_slugging_2_t",
                   "X_Triples_t_1",
                   "X_WAR_t")
# Lista 
hitter_vars_3 <- paste(hitter_vars_3, collapse = " + ")
# First Differences
hitter_vars_4 <- c("X_At_bats_t","X_At_bats_t_1",
                   "X_Bateos_t",
                   "X_Bateos_2_t","X_Bateos_2_t_1",
                   "X_Juegos_iniciados_t","X_Juegos_iniciados_t_1",
                   "X_Porcentaje_On_base_plus_slugging_t","X_Porcentaje_On_base_plus_slugging_t_1",
                   "X_Porcentaje_on_base_t","X_Porcentaje_on_base_t_1",
                   "X_Porcentaje_on_base_2_t",
                   "X_Triples_t", "X_Triples_2_t",
                   "X_WAR_t","X_WAR_t_1",
                   "X_WAR_2_t",
                   "X_Bateos_promedio_t_1",
                   "X_Home_runs_t_1",
                   "X_Runs_batted_in_t_1")
# Lista 
hitter_vars_4 <- paste(hitter_vars_4, collapse = " + ")


# Pooling:
formula <- paste(vars_ms,
                 hitter_vars_1,
                 sep = " + ")
# Create a model to store the results
hitter_stimation_1 <- plm(formula, data = hitter_data,
                          model = "pooling",
                          index = c("id", "Anio_ref"))
# To store the results
hitter_results_stimation_1 <- coeftest(hitter_stimation_1,
                                       vcov = vcovHC(hitter_stimation_1,
                                                     type = "HC1",
                                                     cluster = "group"))
# Within:
formula <- paste(vars_fe,
                 hitter_vars_2,
                 sep = " + ")
# Create a model to store the results
hitter_stimation_2 <- plm(formula, data = hitter_data,
                          model = "within",
                          index = c("id", "Anio_ref"))
# To store the results
hitter_results_stimation_2 <- coeftest(hitter_stimation_2,
                                       vcov = vcovHC(hitter_stimation_2,
                                                     type = "HC1",
                                                     cluster = "group"))
# Random:
formula <- paste(vars_ms,
                 hitter_vars_3,
                 sep = " + ")
# Create a model to store the results
hitter_stimation_3 <- plm(formula, data = hitter_data,
                          model = "random",
                          index = c("id", "Anio_ref"))
# To store the results
hitter_results_stimation_3 <- coeftest(hitter_stimation_3,
                                       vcov = vcovHC(hitter_stimation_3,
                                                     type = "HC1",
                                                     cluster = "group"))
# First Differences:
formula <- paste(vars_fe,
                 hitter_vars_4,
                 sep = " + ")
# Create a model to store the results
hitter_stimation_4 <- plm(formula, data = hitter_data,
                          model = "fd",
                          index = c("id", "Anio_ref"))
# To store the results
hitter_results_stimation_4 <- coeftest(hitter_stimation_4,
                                       vcov = vcovHC(hitter_stimation_4,
                                                     type = "HC1",
                                                     cluster = "group"))

# Modelos
hitter_models <- list(pooling = hitter_results_stimation_1,
                      within = hitter_results_stimation_2,
                      random = hitter_results_stimation_3,
                      fd = hitter_results_stimation_4)


# Print the third block of results
stargazer(hitter_models,
         no.space = TRUE,
         align = TRUE,
         type = "text",
         title = "Bateadores: Comparación de los modelos - Primer refinamiento",
         column.labels = c("Pooling", "Within", 
                           "Random effects","First-Differences"))
```
```{r hitter_stimation_3}
# Significant variables:
# Pooling:
hitter_vars_1 <- c("X_Triples_t_1",
                    "X_WAR_t")
# Lista 
hitter_vars_1 <- paste(hitter_vars_1, collapse = " + ")

# Within
hitter_vars_2 <- c("X_WAR_t")

# Random effects
hitter_vars_3 <- c("X_WAR_t")

# First Difference
hitter_vars_4 <- c("X_At_bats_t","X_At_bats_t_1",
                   "X_Bateos_t",
                   "X_Bateos_2_t_1",
                   "X_Juegos_iniciados_t","X_Juegos_iniciados_t_1",
                   "X_Porcentaje_On_base_plus_slugging_t","X_Porcentaje_On_base_plus_slugging_t_1",
                   "X_Porcentaje_on_base_t_1",
                   "X_Porcentaje_on_base_2_t",
                   "X_Triples_t", "X_Triples_2_t",
                   "X_WAR_t","X_WAR_t_1",
                   "X_WAR_2_t",
                   "X_Home_runs_t_1",
                   "X_Runs_batted_in_t_1")
# Lista 
hitter_vars_4 <- paste(hitter_vars_4, collapse = " + ")


# Pooling:
formula <- paste(vars_ms,
                 hitter_vars_1,
                 sep = " + ")
# Create a model to store the results
hitter_stimation_1 <- plm(formula, data = hitter_data,
                          model = "pooling",
                          index = c("id", "Anio_ref"))
# To store the results
hitter_results_stimation_1 <- coeftest(hitter_stimation_1,
                                       vcov = vcovHC(hitter_stimation_1,
                                                     type = "HC1",
                                                     cluster = "group"))
# Within:
formula <- paste(vars_fe,
                 hitter_vars_2,
                 sep = " + ")
# Create a model to store the results
hitter_stimation_2 <- plm(formula, data = hitter_data,
                          model = "within",
                          index = c("id", "Anio_ref"))
# To store the results
hitter_results_stimation_2 <- coeftest(hitter_stimation_2,
                                       vcov = vcovHC(hitter_stimation_2,
                                                     type = "HC1",
                                                     cluster = "group"))
# Random:
formula <- paste(vars_ms,
                 hitter_vars_3,
                 sep = " + ")
# Create a model to store the results
hitter_stimation_3 <- plm(formula, data = hitter_data,
                          model = "random",
                          index = c("id", "Anio_ref"))
# To store the results
hitter_results_stimation_3 <- coeftest(hitter_stimation_3,
                                       vcov = vcovHC(hitter_stimation_3,
                                                     type = "HC1",
                                                     cluster = "group"))
# First Differences:
formula <- paste(vars_fe,
                 hitter_vars_4,
                 sep = " + ")
# Create a model to store the results
hitter_stimation_4 <- plm(formula, data = hitter_data,
                          model = "fd",
                          index = c("id", "Anio_ref"))
# To store the results
hitter_results_stimation_4 <- coeftest(hitter_stimation_4,
                                       vcov = vcovHC(hitter_stimation_4,
                                                     type = "HC1",
                                                     cluster = "group"))

# Modelos
hitter_models <- list(pooling = hitter_results_stimation_1,
                      within = hitter_results_stimation_2,
                      random = hitter_results_stimation_3,
                      fd = hitter_results_stimation_4)


# Print the third block of results
stargazer(hitter_models,
         no.space = TRUE,
         align = TRUE,
         type = "text",
         title = "Bateadores: Comparación de los modelos - Segundo refinamiento",
         column.labels = c("Pooling", "Within", 
                           "Random effects","First-Differences"))
```

```{r hitter_stimation_ecom}
# Significant variables:
# Pooling:
hitter_vars_1 <- c("X_Triples_t_1",
                    "X_WAR_t")
# Lista 
hitter_vars_1 <- paste(hitter_vars_1, collapse = " + ")

# Within
hitter_vars_2 <- c("X_WAR_t")

# Random effects
hitter_vars_3 <- c("X_WAR_t")

# First Differences
hitter_vars_4 <- c("X_At_bats_t","X_At_bats_t_1",
                   "X_Bateos_t",
                   "X_Bateos_2_t_1",
                   "X_Juegos_iniciados_t","X_Juegos_iniciados_t_1",
                   "X_Porcentaje_On_base_plus_slugging_t_1",
                   "X_Porcentaje_on_base_t_1",
                   "X_Porcentaje_on_base_2_t",
                   "X_Triples_t", "X_Triples_2_t",
                   "X_WAR_t","X_WAR_t_1",
                   "X_WAR_2_t",
                   "X_Home_runs_t_1",
                   "X_Runs_batted_in_t_1")
# Lista 
hitter_vars_4 <- paste(hitter_vars_4, collapse = " + ")


# Pooling:
formula <- paste(vars_ms,
                 hitter_vars_1,
                 sep = " + ")
# Create a model to store the results
hitter_stimation_1 <- plm(formula, data = hitter_data,
                          model = "pooling",
                          index = c("id", "Anio_ref"))
# To store the results
hitter_results_stimation_1 <- coeftest(hitter_stimation_1,
                                       vcov = vcovHC(hitter_stimation_1,
                                                     type = "HC1",
                                                     cluster = "group"))
# Within:
formula <- paste(vars_fe,
                 hitter_vars_2,
                 sep = " + ")
# Create a model to store the results
hitter_stimation_2 <- plm(formula, data = hitter_data,
                          model = "within",
                          index = c("id", "Anio_ref"))
# To store the results
hitter_results_stimation_2 <- coeftest(hitter_stimation_2,
                                       vcov = vcovHC(hitter_stimation_2,
                                                     type = "HC1",
                                                     cluster = "group"))
# Random:
formula <- paste(vars_ms,
                 hitter_vars_3,
                 sep = " + ")
# Create a model to store the results
hitter_stimation_3 <- plm(formula, data = hitter_data,
                          model = "random",
                          index = c("id", "Anio_ref"))
# To store the results
hitter_results_stimation_3 <- coeftest(hitter_stimation_3,
                                       vcov = vcovHC(hitter_stimation_3,
                                                     type = "HC1",
                                                     cluster = "group"))
# First Differences:
formula <- paste(vars_fe,
                 hitter_vars_4,
                 sep = " + ")
# Create a model to store the results
hitter_stimation_4 <- plm(formula, data = hitter_data,
                          model = "fd",
                          index = c("id", "Anio_ref"))
# To store the results
hitter_results_stimation_4 <- coeftest(hitter_stimation_4,
                                       vcov = vcovHC(hitter_stimation_4,
                                                     type = "HC1",
                                                     cluster = "group"))

# Modelos
hitter_models <- list(pooling = hitter_results_stimation_1,
                      within = hitter_results_stimation_2,
                      random = hitter_results_stimation_3,
                      fd = hitter_results_stimation_4)
# List to store results
hitter_end_models <- list(pooling = hitter_stimation_1,
                          within = hitter_stimation_2,
                          random = hitter_stimation_3,
                          fd = hitter_stimation_4)

# Print the third block of results
stargazer(hitter_models,
         no.space = TRUE,
         align = TRUE,
         type = "text",
         title = "Bateadores: Comparación de los modelos - Econométrico final",
         column.labels = c("Pooling", "Within", 
                           "Random effects","First-Differences"))
```

Aplicaremos un teest de Hausmann a cada pareja de modelos

```{r hausman_cojoint_hitter}
# create an empty list to store the test results
test_results <- list()

# loop through every possible pair of models
for (i in 1:(length(hitter_end_models)-1)) {
  for (j in (i+1):length(hitter_end_models)) {
    # apply phtest to the pair of models
    test_result <- phtest(hitter_end_models[[i]], hitter_end_models[[j]])
    # add the test result to the list
    test_results[[paste0(names(hitter_end_models[i]), "_vs_", names(hitter_end_models[j]))]] <- test_result
  }
}

# view the test results
test_results
```

Se halló evidencia de un cambio estructural entre cualquiera de los modelos.

## Lanzadores

```{r fielder_stimation_pooling_1}
# Significant variables:
fielder_vars_1 <- c('X_Control_2',
                    'X_Control',
                    'X_Dominio_2',
                    'X_Dominio',
                    'X_ERA_2',
                    'X_ERA',
                    'X_Saves_2',
                    'X_Saves',
                    'X_WHIP_2',
                    'X_WHIP')
# Add suffix "_t" to each name
stat_fielder_t <- paste0(fielder_vars_1, "_t")
stat_fielder_t_1 <- paste0(fielder_vars_1, "_t_1")
# Lista 
fielder_vars_1 <- c(paste(stat_fielder_t, collapse = " + "),
                   paste(stat_fielder_t_1, collapse = " + "))
# Within
fielder_vars_2 <- c('X_Carreras',
                    'X_Comando_2',
                    'X_ERA',
                    'X_Saves_2',
                    'X_Saves',
                    'X_Strike_outs_2',
                    'X_WAR_2')
# Add suffix "_t" to each name
stat_fielder_t <- paste0(fielder_vars_2, "_t")
stat_fielder_t_1 <- paste0(fielder_vars_2, "_t_1")
# Lista 
fielder_vars_2 <- c(paste(stat_fielder_t, collapse = " + "),
                   paste(stat_fielder_t_1, collapse = " + "))
# Random effects
fielder_vars_3 <- c('X_Control_2',
                    'X_Control',
                    'X_Dominio_2',
                    'X_Dominio',
                    'X_ERA_2',
                    'X_ERA',
                    'X_Saves_2',
                    'X_Saves',
                    'X_WHIP_2',
                    'X_WHIP')
# Add suffix "_t" to each name
stat_fielder_t <- paste0(fielder_vars_3, "_t")
stat_fielder_t_1 <- paste0(fielder_vars_3, "_t_1")
# Lista 
fielder_vars_3 <- c(paste(stat_fielder_t, collapse = " + "),
                   paste(stat_fielder_t_1, collapse = " + "))
# First Differences
fielder_vars_4 <- c('X_Bateos_2',
                    'X_Bateos',
                    'X_Carreras_ganadas_2',
                    'X_Carreras_ganadas',
                    'X_ERA',
                    'X_Carreras',
                    'X_Comando_2',
                    'X_Comando',
                    'X_Control_2',
                    'X_Control',
                    'X_Dominio_2',
                    'X_Dominio',
                    'X_Inning_pitched_2',
                    'X_Inning_pitched',
                    'X_Losses_2',
                    'X_Saves_2',
                    'X_Saves',
                    'X_Strike_outs_2',
                    'X_Strike_outs',
                    'X_WAR_2', 
                    'X_WHIP_2',
                    'X_WHIP',
                    'X_Walks_2',
                    'X_Walks',
                    'X_Wins')
# Add suffix "_t" to each name
stat_fielder_t <- paste0(fielder_vars_4, "_t")
stat_fielder_t_1 <- paste0(fielder_vars_4, "_t_1")
# Lista 
fielder_vars_4 <- c(paste(stat_fielder_t, collapse = " + "),
                   paste(stat_fielder_t_1, collapse = " + "))


# Pooling:
formula <- paste(vars_ms,
                 fielder_vars_1[[1]],
                 sep = " + ")
formula <- paste(formula,
                 fielder_vars_1[[2]],
                 sep = " + ")
# Create a model to store the results
fielder_stimation_1 <- plm(formula, data = starting_data,
                          model = "pooling",
                          index = c("id", "Anio_ref"))
# To store the results
fielder_results_stimation_1 <- coeftest(fielder_stimation_1,
                                       vcov = vcovHC(fielder_stimation_1,
                                                     type = "HC1",
                                                     cluster = "group"))
# Within:
formula <- paste(vars_fe,
                 fielder_vars_2[[1]],
                 sep = " + ")
formula <- paste(formula,
                 fielder_vars_2[[2]],
                 sep = " + ")
# Create a model to store the results
fielder_stimation_2 <- plm(formula, data = starting_data,
                          model = "within",
                          index = c("id", "Anio_ref"))
# To store the results
fielder_results_stimation_2 <- coeftest(fielder_stimation_2,
                                       vcov = vcovHC(fielder_stimation_2,
                                                     type = "HC1",
                                                     cluster = "group"))
# Random:
formula <- paste(vars_ms,
                 fielder_vars_3[[1]],
                 sep = " + ")
formula <- paste(formula,
                 fielder_vars_3[[2]],
                 sep = " + ")
# Create a model to store the results
fielder_stimation_3 <- plm(formula, data = starting_data,
                          model = "random",
                          index = c("id", "Anio_ref"))
# To store the results
fielder_results_stimation_3 <- coeftest(fielder_stimation_3,
                                       vcov = vcovHC(fielder_stimation_3,
                                                     type = "HC1",
                                                     cluster = "group"))
# First Differences:
formula <- paste(vars_fe,
                 fielder_vars_4[[1]],
                 sep = " + ")
formula <- paste(formula,
                 fielder_vars_4[[2]],
                 sep = " + ")
# Create a model to store the results
fielder_stimation_4 <- plm(formula, data = starting_data ,
                          model = "fd",
                          index = c("id", "Anio_ref"))
# To store the results
fielder_results_stimation_4 <- coeftest(fielder_stimation_4,
                                       vcov = vcovHC(fielder_stimation_4,
                                                     type = "HC1",
                                                     cluster = "group"))

# Models
fielder_models <- list(pooling = fielder_results_stimation_1,
                      within = fielder_results_stimation_2,
                      random = fielder_results_stimation_3,
                      fd = fielder_results_stimation_4)

# Print the third block of results
stargazer(fielder_models,
         no.space = TRUE,
         align = TRUE,
         type = "text",
         title = "Lanzadores Iniciales: Comparación de los modelos",
         column.labels = c("Pooling", "Within", 
                           "Random effects","First-Differences"))
```
Seguiremos el proceso análogo de refinamiento para cada modelo

```{r fielder_stimation_pooling_2}
# Significant variables:
fielder_vars_1 <- c('X_Control_2_t',
                    'X_Control_t',
                    'X_Dominio_t_1',
                    'X_ERA_t_1',
                    'X_ERA_t',
                    'X_Saves_2_t_1',
                    'X_Saves_t_1')
# Lista 
fielder_vars_1 <- paste(fielder_vars_1, collapse = " + ")
# Within
fielder_vars_2 <- c('X_ERA_t_1',
                    'X_Saves_2_t',
                    'X_Saves_2_t_1',
                    'X_Saves_t',
                    'X_WAR_2_t_1')
# Lista 
fielder_vars_2 <- paste(fielder_vars_2, collapse = " + ")
# Random effects
fielder_vars_3 <- c('X_Control_2_t',
                    'X_Control_t',
                    'X_Dominio_t_1',
                    'X_ERA_t',
                    'X_ERA_t_1',
                    'X_Saves_2_t_1',
                    'X_Saves_t_1')
# Lista 
fielder_vars_3 <- paste(fielder_vars_3, collapse = " + ")
# First Differences
fielder_vars_4 <- c('X_Bateos_2_t',
                    'X_Bateos_2_t_1',
                    'X_Bateos_t',
                    'X_Carreras_ganadas_2_t',
                    'X_ERA_t',
                    'X_ERA_t_1',
                    'X_Carreras_t',
                    'X_Comando_2_t_1',
                    'X_Comando_t',
                    'X_Comando_t_1',
                    'X_Control_2_t_1',
                    'X_Control_t_1',
                    'X_Dominio_2_t',
                    'X_Dominio_t',
                    'X_Dominio_2_t_1',
                    'X_Dominio_t_1',
                    'X_Inning_pitched_2_t',
                    'X_Inning_pitched_t',
                    'X_Inning_pitched_t_1',
                    'X_Losses_2_t_1',
                    'X_Saves_2_t',
                    'X_Saves_t',
                    'X_Strike_outs_2_t_1',
                    'X_Strike_outs_t',
                    'X_Strike_outs_t_1',
                    'X_WAR_2_t_1', 
                    'X_WHIP_2_t',
                    'X_Walks_2_t',
                    'X_Walks_t',
                    'X_Wins_t_1')
# Lista 
fielder_vars_4 <- paste(fielder_vars_4, collapse = " + ")


# Pooling:
formula <- paste(vars_ms,
                 fielder_vars_1,
                 sep = " + ")
# Create a model to store the results
fielder_stimation_1 <- plm(formula, data = starting_data,
                          model = "pooling",
                          index = c("id", "Anio_ref"))
# To store the results
fielder_results_stimation_1 <- coeftest(fielder_stimation_1,
                                       vcov = vcovHC(fielder_stimation_1,
                                                     type = "HC1",
                                                     cluster = "group"))
# Within:
formula <- paste(vars_fe,
                 fielder_vars_2,
                 sep = " + ")
# Create a model to store the results
fielder_stimation_2 <- plm(formula, data = starting_data,
                          model = "within",
                          index = c("id", "Anio_ref"))
# To store the results
fielder_results_stimation_2 <- coeftest(fielder_stimation_2,
                                       vcov = vcovHC(fielder_stimation_2,
                                                     type = "HC1",
                                                     cluster = "group"))
# Random:
formula <- paste(vars_ms,
                 fielder_vars_3,
                 sep = " + ")
# Create a model to store the results
fielder_stimation_3 <- plm(formula, data = starting_data,
                          model = "random",
                          index = c("id", "Anio_ref"))
# To store the results
fielder_results_stimation_3 <- coeftest(fielder_stimation_3,
                                       vcov = vcovHC(fielder_stimation_3,
                                                     type = "HC1",
                                                     cluster = "group"))
# First Differences:
formula <- paste(vars_fe,
                 fielder_vars_4,
                 sep = " + ")
# Create a model to store the results
fielder_stimation_4 <- plm(formula, data = starting_data ,
                          model = "fd",
                          index = c("id", "Anio_ref"))
# To store the results
fielder_results_stimation_4 <- coeftest(fielder_stimation_4,
                                       vcov = vcovHC(fielder_stimation_4,
                                                     type = "HC1",
                                                     cluster = "group"))

# Modelos
fielder_models <- list(pooling = fielder_results_stimation_1,
                      within = fielder_results_stimation_2,
                      random = fielder_results_stimation_3,
                      fd = fielder_results_stimation_4)


# Print the third block of results
stargazer(fielder_models,
         no.space = TRUE,
         align = TRUE,
         type = "text",
         title = "Lanzadores Iniciales: Comparación de los modelos - Primer refinamiento",
         column.labels = c("Pooling", "Within", 
                           "Random effects","First-Differences"))
```

```{r fielder_stimation_pooling_ecom}
# Significant variables:
fielder_vars_1 <- c('X_Control_2_t',
                    'X_Control_t',
                    'X_Dominio_t_1',
                    'X_ERA_t_1',
                    'X_ERA_t',
                    'X_Saves_2_t_1',
                    'X_Saves_t_1')
# Lista 
fielder_vars_1 <- paste(fielder_vars_1, collapse = " + ")
# Within
fielder_vars_2 <- c('X_ERA_t_1',
                    'X_Saves_2_t',
                    'X_Saves_2_t_1',
                    'X_Saves_t',
                    'X_WAR_2_t_1')
# Lista 
fielder_vars_2 <- paste(fielder_vars_2, collapse = " + ")
# Random effects
fielder_vars_3 <- c('X_Control_2_t',
                    'X_Control_t',
                    'X_Dominio_t_1',
                    'X_ERA_t',
                    'X_ERA_t_1',
                    'X_Saves_2_t_1',
                    'X_Saves_t_1')
# Lista 
fielder_vars_3 <- paste(fielder_vars_3, collapse = " + ")
# First Differences
fielder_vars_4 <- c('X_Bateos_2_t',
                    'X_Bateos_2_t_1',
                    'X_Bateos_t',
                    'X_Carreras_ganadas_2_t',
                    'X_ERA_t',
                    'X_ERA_t_1',
                    'X_Carreras_t',
                    'X_Comando_2_t_1',
                    'X_Comando_t',
                    'X_Comando_t_1',
                    'X_Control_2_t_1',
                    'X_Control_t_1',
                    'X_Dominio_2_t',
                    'X_Dominio_t',
                    'X_Dominio_2_t_1',
                    'X_Dominio_t_1',
                    'X_Inning_pitched_2_t',
                    'X_Losses_2_t_1',
                    'X_Saves_2_t',
                    'X_Saves_t',
                    'X_Strike_outs_2_t_1',
                    'X_Strike_outs_t',
                    'X_Strike_outs_t_1',
                    'X_WAR_2_t_1', 
                    'X_WHIP_2_t',
                    'X_Walks_2_t',
                    'X_Walks_t',
                    '-1')
# Lista 
fielder_vars_4 <- paste(fielder_vars_4, collapse = " + ")


# Pooling:
formula <- paste(vars_ms,
                 fielder_vars_1,
                 sep = " + ")
# Create a model to store the results
fielder_stimation_1 <- plm(formula, data = starting_data,
                          model = "pooling",
                          index = c("id", "Anio_ref"))
# To store the results
fielder_results_stimation_1 <- coeftest(fielder_stimation_1,
                                       vcov = vcovHC(fielder_stimation_1,
                                                     type = "HC1",
                                                     cluster = "group"))
# Within:
formula <- paste(vars_fe,
                 fielder_vars_2,
                 sep = " + ")
# Create a model to store the results
fielder_stimation_2 <- plm(formula, data = starting_data,
                          model = "within",
                          index = c("id", "Anio_ref"))
# To store the results
fielder_results_stimation_2 <- coeftest(fielder_stimation_2,
                                       vcov = vcovHC(fielder_stimation_2,
                                                     type = "HC1",
                                                     cluster = "group"))
# Random:
formula <- paste(vars_ms,
                 fielder_vars_3,
                 sep = " + ")
# Create a model to store the results
fielder_stimation_3 <- plm(formula, data = starting_data,
                          model = "random",
                          index = c("id", "Anio_ref"))
# To store the results
fielder_results_stimation_3 <- coeftest(fielder_stimation_3,
                                       vcov = vcovHC(fielder_stimation_3,
                                                     type = "HC1",
                                                     cluster = "group"))
# First Differences:
formula <- paste(vars_fe,
                 fielder_vars_4,
                 sep = " + ")
# Create a model to store the results
fielder_stimation_4 <- plm(formula, data = starting_data ,
                          model = "fd",
                          index = c("id", "Anio_ref"))
# To store the results
fielder_results_stimation_4 <- coeftest(fielder_stimation_4,
                                       vcov = vcovHC(fielder_stimation_4,
                                                     type = "HC1",
                                                     cluster = "group"))

# Modelos
fielder_models <- list(pooling = fielder_results_stimation_1,
                      within = fielder_results_stimation_2,
                      random = fielder_results_stimation_3,
                      fd = fielder_results_stimation_4)
# List to store models:
fielder_end_models <- list(pooling = fielder_stimation_1,
                            within = fielder_stimation_2,
                            random = fielder_stimation_3,
                            fd = fielder_stimation_4)

# Print the third block of results
stargazer(fielder_models,
         no.space = TRUE,
         align = TRUE,
         type = "text",
         title = "Lanzadores Iniciales: Comparación de los modelos - Segundo refinamiento",
         column.labels = c("Pooling", "Within", 
                           "Random effects","First-Differences"))
```

Aplicaremos un teest de Hausmann a cada pareja de modelos

```{r hausman_cojoint_fielder}
# create an empty list to store the test results
test_results <- list()

# loop through every possible pair of models
for (i in 1:(length(fielder_end_models)-1)) {
  for (j in (i+1):length(fielder_end_models)) {
    # apply phtest to the pair of models
    test_result <- phtest(fielder_end_models[[i]], fielder_end_models[[j]])
    # add the test result to the list
    test_results[[paste0(names(fielder_end_models[i]), "_vs_", names(fielder_end_models[j]))]] <- test_result
  }
}

# view the test results
test_results
```

Solo hay evidencia de un cambio estructural entre el estimador _within_ y _fd_.


# Cambio estructural para el 2020 - COVID-19

Estimaremos los mismos modelos refinados, pero omitiendo el año 2020 para evaluar si hay un cambio estructural

### Bateadores

```{r hitter_stimation_cov}
# Pooling:
formula <- paste(vars_ms,
                 hitter_vars_1,
                 sep = " + ")
# Create a model to store the results
hitter_stimation_1_cov <- plm(formula, data = hitter_cov_data,
                              model = "pooling",
                              index = c("id", "Anio_ref"))
# To store the results
hitter_results_stimation_1_cov <- coeftest(hitter_stimation_1,
                                           vcov = vcovHC(hitter_stimation_1,
                                                         type = "HC1",
                                                         cluster = "group"))
# Within:
formula <- paste(vars_ms,
                 hitter_vars_2,
                 sep = " + ")
# Create a model to store the results
hitter_stimation_2_cov <- plm(formula, data = hitter_cov_data,
                              model = "within",
                              index = c("id", "Anio_ref"))
# To store the results
hitter_results_stimation_2_cov <- coeftest(hitter_stimation_2,
                                           vcov = vcovHC(hitter_stimation_2,
                                                         type = "HC1",
                                                         cluster = "group"))
# Random:
formula <- paste(vars_ms,
                 hitter_vars_3,
                 sep = " + ")
# Create a model to store the results
hitter_stimation_3_cov <- plm(formula, data = hitter_cov_data,
                              model = "random",
                              index = c("id", "Anio_ref"))
# To store the results
hitter_results_stimation_3_cov <- coeftest(hitter_stimation_3,
                                           vcov = vcovHC(hitter_stimation_3,
                                                         type = "HC1",
                                                         cluster = "group"))
# First Differences:
formula <- paste(vars_fe,
                 hitter_vars_4,
                 sep = " + ")
# Create a model to store the results
hitter_stimation_4_cov <- plm(formula, data = hitter_cov_data,
                              model = "fd",
                              index = c("id", "Anio_ref"))
# To store the results
hitter_results_stimation_4_cov <- coeftest(hitter_stimation_4,
                                           vcov = vcovHC(hitter_stimation_4,
                                                         type = "HC1",
                                                         cluster = "group"))

# Models:
hitter_models_cov <- list(pooling = hitter_results_stimation_1_cov,
                          within = hitter_results_stimation_2_cov,
                          random = hitter_results_stimation_3_cov,
                          fd = hitter_results_stimation_4_cov)
# Store models:
hitter_end_models_cov <- list(pooling = hitter_stimation_1_cov,
                              within = hitter_stimation_2_cov,
                              random = hitter_stimation_3_cov,
                              fd = hitter_stimation_4_cov)

# Print the third block of results
stargazer(hitter_models_cov,
         no.space = TRUE,
         align = TRUE,
         type = "text",
         title = "Bateadores: Comparación de los modelos - COVID-19",
         column.labels = c("Pooling", "Within", 
                           "Random effects","First-Differences"),
         covariate.labels = c("$Edad_{t}$" , "Años contrato$_{t}$", "Eqipo$_{t}$", 
                              "$X_{T_{t-1}}$", "$X_{BA_{t-1}}$", "$X_{GS_{t-1}}$", 
                              "$X_{OBP^{2}_{t}}$", "$X_{WAR_{t}}$", "$X_{WAR^{2}_{t}}$",
                              "Intercepto"))
```

### Fildeadores

```{r fielder_stimation_pooling_cov}
# Pooling:
formula <- paste(vars_ms,
                 fielder_vars_1,
                 sep = " + ")
# Create a model to store the results
fielder_stimation_1_cov <- plm(formula, data = starting_cov_data,
                                model = "pooling",
                                index = c("id", "Anio_ref"))
# To store the results
fielder_results_stimation_1_cov <- coeftest(fielder_stimation_1,
                                             vcov = vcovHC(fielder_stimation_1,
                                                           type = "HC1",
                                                           cluster = "group"))
# Within:
formula <- paste(vars_fe,
                 fielder_vars_2,
                 sep = " + ")
# Create a model to store the results
fielder_stimation_2_cov <- plm(formula, data = starting_cov_data,
                                model = "within",
                                index = c("id", "Anio_ref"))
# To store the results
fielder_results_stimation_2_cov <- coeftest(fielder_stimation_2,
                                             vcov = vcovHC(fielder_stimation_2,
                                                           type = "HC1",
                                                           cluster = "group"))
# Random:
formula <- paste(vars_ms,
                 fielder_vars_3,
                 sep = " + ")
# Create a model to store the results
fielder_stimation_3_cov <- plm(formula, data = starting_cov_data,
                                model = "random",
                                index = c("id", "Anio_ref"))
# To store the results
fielder_results_stimation_3_cov <- coeftest(fielder_stimation_3,
                                             vcov = vcovHC(fielder_stimation_3,
                                                           type = "HC1",
                                                           cluster = "group"))
# First Differences:
formula <- paste(vars_fe,
                 fielder_vars_4,
                 sep = " + ")
# Create a model to store the results
fielder_stimation_4_cov <- plm(formula, data = starting_cov_data,
                                model = "fd",
                                index = c("id", "Anio_ref"))
# To store the results
fielder_results_stimation_4_cov <- coeftest(fielder_stimation_4,
                                             vcov = vcovHC(fielder_stimation_4,
                                                           type = "HC1",
                                                           cluster = "group"))

# Modelos
fielder_models_cov <- list(pooling = fielder_results_stimation_1_cov,
                            within = fielder_results_stimation_2_cov,
                            random = fielder_results_stimation_3_cov,
                            fd = fielder_results_stimation_4_cov)
# Store model results:
fielder_end_models_cov <- list(pooling = fielder_stimation_1_cov,
                                within = fielder_stimation_2_cov,
                                random = fielder_stimation_3_cov,
                                fd = fielder_stimation_4_cov)

# Print the third block of results
stargazer(fielder_models_cov,
         no.space = TRUE,
         align = TRUE,
         type = "text",
         title = "Lanzadores Iniciales: Comparación de los modelos - COVID-19",
         column.labels = c("Pooling", "Within", 
                           "Random effects","First-Differences"),
         covariate.labels = c("$Edad_{t}$" , "Años contrato$_{t}$", "Eqipo$_{t}$", 
                              "$X_{Control^{2}_{t}}$", "$X_{Control_{t}}$",
                              "$X_{Dominio_{t-1}}$", "$X_{H_{t}}$",
                              "$X_{ER^{2}_{t}}$","$X_{ERA_{t-1}}$","$X_{ERA_{t}}$",
                              "$X_{S_{t-1}}$","$X_{S^{2}_{t-1}}$","$X_{S_{t}}$",
                              "$X_{Comando^{2}_{t-1}}$","$X_{Comando_{t}}$",
                              "$X_{Dominio_{t}}$","$X_{L^{2}_{t-1}}$",
                              "$X_{SO^{2}_{t-1}}$","$X_{SO_{t}}$","$X_{BB_{t}}$",
                              "Intercepto"))
```
Procedamos a realizar el test de Hausman para cada modelo

```{r hitter_hausman_covid}
# List to store results
hitter_test_covid <- list()
model_names <- c("Pooling",
                 "Within", 
                 "Random effects",
                 "First-Differences")

# Title:
print("Bateadores: Pruebas de Hausman para el COVID-19")
print("")
# Loop for applying results
for (i in 1:4){
  hitter_test_covid[[i]] <- phtest(hitter_end_models[[i]],hitter_end_models_cov[[i]])
  print(model_names[[i]])
  print(hitter_test_covid[[i]])
}
```
```{r fielder_hausman_covid}
# List to store results
fielder_test_covid <- list()
model_names <- c("Pooling",
                 "Within", 
                 "Random effects",
                 "First-Differences")

# Title:
print("Lanzadores iniciales: Pruebas de Hausman para el COVID-19")
print("")
# Loop for applying results
for (i in 1:4){
  fielder_test_covid[[i]] <- phtest(fielder_end_models[[i]],
                                    fielder_end_models_cov[[i]])
  print(model_names[[i]])
  print(fielder_test_covid[[i]])
}
```

Vemos que solo hay un cambio estructural para el caso de los bateadores bajo el modelo de primeras diferencias.

# PCA - Estimación directa

Lo que haremos ahore es obtener los estimadores con los componentes principales obtenidos en el tratamiento de los páneles, lo cuales ya son el número óptimo de componentes.

## Pooling

### Bateadores

```{r hitter_stimation_simple_pooling_pca}
# run linear regression with grouped errors by country and robust errors
pca_vars <- 'pca1_t + pca1_t_1'

formula <- paste(vars_ms,
                 pca_vars,
                 sep = " + ")

# Create a model to store the results
hitter_simple_pooling_pca <- plm(formula, data = hitter_data,
                         model = "pooling",
                         index = c("id", "Anio_ref"))

# To store the results
hitter_results_simple_pooling_pca <- coeftest(hitter_simple_pooling_pca,
                                      vcov = vcovHC(hitter_simple_pooling_pca,
                                                    type = "HC1",
                                                    cluster = "group"))

# Print the third block of results
stargazer(hitter_results_simple_pooling_pca,
        no.space = TRUE,
        type = "text",
        title = "Bateadores: Modelo Pooling con PCA",
        covariate.labels = c("$Edad_{t}$" , "Años contrato$_{t}$", "Eqipo$_{t}$",
                             "PCA$_{1_{t}}$", "PCA$_{1_{t-1}}$",
                             "Agente$_{t}$"))
```

### Starting pitcher

```{r starting_stimation_pooling_pca}
# run linear regression with grouped errors by country and robust errors
pca_vars <- 'pca1_t + pca2_t + pca1_t_1 + pca2_t_1'
formula <- paste(vars_ms,
                 pca_vars,
                 sep = " + ")

# Create a model to store the results
fielder_simple_pooling_pca <- plm(formula, data = starting_data,
                                  model = "pooling",
                                  index = c("id", "Anio_ref"))

# To store the results
fielder_results_simple_pooling_pca <- coeftest(fielder_simple_pooling_pca,
                                       vcov = vcovHC(fielder_simple_pooling_pca,
                                                     type = "HC1",
                                                     cluster = "group"))

# Print the third block of results
stargazer(fielder_results_simple_pooling_pca,
          no.space = TRUE,
          type = "text",
          title = "Lanzadores Iniciales: Modelo Pooling con PCA",
          covariate.labels = c("$Edad_{t}$" , "Años contrato$_{t}$", "Eqipo$_{t}$",
                               "PCA$_{1_{t}}$", "PCA$_{2_{t}}$", "PCA$_{1_{t-1}}$", "PCA$_{2_{t-1}}$",
                               "Agente$_{t}$"))
```

## Efectos fijos

### Bateadores

```{r hitter_stimation_simple_fe_pca}
# run linear regression with grouped errors by country and robust errors
pca_vars <- 'pca1_t + pca1_t_1'
formula <- paste(vars_fe,
                 pca_vars,
                 sep = " + ")

# Create a model to store the results
hitter_simple_within_pca <- plm(formula, data = hitter_data,
                       model = "within",
                       index = c("id", "Anio_ref"))

# To store the results
hitter_results_simple_within_pca <- coeftest(hitter_simple_within_pca,
                                      vcov = vcovHC(hitter_simple_within_pca,
                                        type = "HC1",
                                        cluster = "group"))

# Print the third block of results
stargazer(hitter_results_simple_within_pca,
        no.space = TRUE,
        type = "text",
        title = "Bateadores: Estimador Within con PCA",
        covariate.labels = c("$Edad_{t}$" , "Años contrato$_{t}$", "Eqipo$_{t}$",
                             "PCA$_{1_{t}}$", "PCA$_{1_{t-1}}$",
                             "Agente$_{t}$"))
```

### Starting pitcher

```{r starting_stimation_fe_pca}
# run linear regression with grouped errors by country and robust errors
pca_vars <- 'pca1_t + pca2_t + pca1_t_1 + pca2_t_1'
formula <- paste(vars_fe,
                 pca_vars,
                 sep = " + ")

# Create a model to store the results
fielder_simple_within_pca <- plm(formula, data = starting_data,
                               model = "within",
                               index = c("id", "Anio_ref"))

# To store the results
fielder_results_simple_within_pca <- coeftest(fielder_simple_within_pca,
                                              vcov = vcovHC(fielder_simple_within_pca,
                                                            type = "HC1",
                                                            cluster = "group"))


# Print the third block of results
stargazer(fielder_results_simple_within_pca,
        no.space = TRUE,
        type = "text",
        title = "Lanzadores Iniciales: Estimador Within con PCA",
        covariate.labels = c("$Edad_{t}$" , "Años contrato$_{t}$", "Eqipo$_{t}$",
                             "PCA$_{1_{t}}$", "PCA$_{2_{t}}$", "PCA$_{1_{t-1}}$", "PCA$_{2_{t-1}}$",
                             "Agente$_{t}$"))
```

## Efectos aleatorios

### Bateadores

```{r hitter_stimation_simple_random_pca}
# run linear regression with grouped errors by country and robust errors
pca_vars <- 'pca1_t + pca1_t_1'
formula <- paste(vars_ms,
                 pca_vars,
                 sep = " + ")

# Create a model to store the results
hitter_simple_random_pca <- plm(formula, data = hitter_data,
                               model = "random",
                               index = c("id", "Anio_ref"))

# To store the results
hitter_results_simple_random_pca <- coeftest(hitter_simple_random_pca,
                                        vcov = vcovHC(hitter_simple_random_pca,
                                                      type = "HC1",
                                                      cluster = "group"))

# Print the third block of results
stargazer(hitter_results_simple_random_pca,
        no.space = TRUE,
        type = "text",
        title = "Bateadores: Efectos Aleatorios con PCA",
        covariate.labels = c("Edad$_{t}$" , "Años contrato$_{t}$", "Eqipo$_{t}$",
                             "PCA$_{1_{t}}$", "PCA$_{1_{t-1}}$",
                             "Agente$_{t}$"))
```

### Starting pitcher

```{r starting_stimation_random_pca}
# run linear regression with grouped errors by country and robust errors
pca_vars <- 'pca1_t + pca2_t + pca1_t_1 + pca2_t_1'
formula <- paste(vars_ms,
                 pca_vars,
                 sep = " + ")

# Create a model to store the results
fielder_simple_random_pca <- plm(formula, data = starting_data,
                               model = "random",
                               index = c("id", "Anio_ref"))

# To store the results
fielder_results_simple_random_pca <- coeftest(fielder_simple_random_pca,
                                              vcov = vcovHC(fielder_simple_random_pca,
                                                            type = "HC1",
                                                            cluster = "group"))

# Print the third block of results
stargazer(fielder_results_simple_random_pca,
        no.space = TRUE,
        type = "text",
        title = "Lanzadores Iniciales: Efectos Aleatorios con PCA",
        covariate.labels = c("Edad$_{t}$" , "Años contrato$_{t}$", "Eqipo$_{t}$",
                             "PCA$_{1_{t}}$", "PCA$_{2_{t}}$", "PCA$_{1_{t-1}}$", "PCA$_{2_{t-1}}$",
                             "Agente$_{t}$"))
```

## First Differences

### Bateadores

```{r hitter_stimation_simple_fd_pca}
# run linear regression with grouped errors by country and robust errors
pca_vars <- 'pca1_t+ pca1_t_1'
formula <- paste(vars_fe,
                 pca_vars,
                 sep = " + ")

hitter_simple_fd_pca <- plm(formula, data = hitter_data,
                             model = "fd",
                             index = c("id", "Anio_ref"))

# To store the results
hitter_results_simple_fd_pca <- coeftest(hitter_simple_fd_pca,
                                        vcov = vcovHC(hitter_simple_fd_pca,
                                                      type = "HC1",
                                                      cluster = "group"))

# Print the third block of results
stargazer(hitter_results_simple_fd_pca,
        no.space = TRUE,
        type = "text",
        title = "Bateadores: Primeras Diferencias con PCA",
        covariate.labels = c("Edad$_{t}$" , "Años contrato$_{t}$", "Eqipo$_{t}$",
                             "PCA$_{1_{t}}$", "PCA$_{1_{t-1}}$",
                             "Agente$_{t}$"))
```

### Starting pitcher

```{r starting_stimation_fd_pca}
# run linear regression with grouped errors by country and robust errors
pca_vars <- 'pca1_t + pca2_t + pca1_t_1 + pca2_t_1'
formula <- paste(vars_fe,
                 pca_vars,
                 sep = " + ")

fielder_simple_fd_pca <- plm(formula, data = starting_data,
                               model = "fd",
                               index = c("id", "Anio_ref"))

# To store the results
fielder_results_simple_fd_pca <- coeftest(fielder_simple_fd_pca,
                                              vcov = vcovHC(fielder_simple_fd_pca,
                                                            type = "HC1",
                                                            cluster = "group"))

# Print the third block of results
stargazer(fielder_results_simple_fd_pca,
        no.space = TRUE,
        type = "text",
        title = "Lanzadores Iniciales: Primeras Diferencias con PCA",
        covariate.labels = c("Edad$_{t}$" , "Años contrato$_{t}$", "Eqipo$_{t}$",
                             "PCA$_{1_{t}}$", "PCA$_{2_{t}}$", "PCA$_{1_{t-1}}$", "PCA$_{2_{t-1}}$",
                             "Agente$_{t}$"))
```
Mostremos los resultados de manera conjunta

```{r hitter_all_pca_models}
hitter_pca_models <- list(hitter_simple_pooling_pca,
                       hitter_simple_within_pca,
                       hitter_simple_random_pca,
                       hitter_simple_fd_pca)

# Print the third block of results
stargazer(hitter_pca_models,
          no.space = TRUE,
          type = "text",
          title = "Bateadores regulares: Modelos con PCA",
          column.labels = c("Pooling", "Within", 
                            "RE","FD"),
          covariate.labels = c("Edad$_{t}$" , "Años contrato$_{t}$", "Eqipo$_{t}$",
                               "PCA$_{1_{t}}$", "PCA$_{1_{t-1}}$",
                               "Agente$_{t}$"))
```
```{r fielder_all_pca_models}
fielder_pca_models <- list(fielder_simple_pooling_pca,
                           fielder_simple_within_pca,
                           fielder_simple_random_pca,
                           fielder_simple_fd_pca)

# Print the third block of results
stargazer(fielder_pca_models,
          no.space = TRUE,
          type = "text",
          title = "Lanzadores Iniciales: Modelos con PCA",
          column.labels = c("Pooling", "Within", 
                            "RE","FD"),
          covariate.labels = c("Edad$_{t}$" , "Años contrato$_{t}$", "Eqipo$_{t}$",
                               "PCA$_{1_{t}}$", "PCA$_{1_{t-1}}$",
                               "Agente$_{t}$"))
```

# Comparación entre periodos

Obtendremos los estimadores para los primeros dos años de observación para luego compararlos con los estimadores para el resto de años. Primero, aseguremos que los páneles estén ordenados por nombre y año de referencia

```{r order_player_anio_ref}
# Sort dataframe by player name and year_ref
hitter_data <- hitter_data %>% arrange(Jugador, Anio_ref)
# Sort dataframe by player name and year_ref
starting_data <- starting_data %>% arrange(Jugador, Anio_ref)
```

```{r split_hitter_data_periods, include=FALSE}
# Split the data into two data frames
hitter_data_split <- hitter_data %>% 
                     group_split(Jugador) 

# Keep only the first two years in the first data frame
hitter_first_two <- hitter_data_split %>% 
                    lapply(function(x) if(nrow(x) >= 2) head(x, 2) else NULL) %>% 
                    bind_rows()

# Keep the remaining years in the second data frame
hitter_remaining <- hitter_data_split %>% 
                    lapply(function(x) if(nrow(x) > 2) tail(x, -2) else NULL) %>% 
                    bind_rows()
```

```{r split_fielder_data_periods, include=FALSE}
# Split the data into two data frames
starting_data_split <- starting_data %>% 
                      group_split(Jugador) 

# Keep only the first two years in the first data frame
starting_first_two <- starting_data_split %>% 
                      lapply(function(x) if(nrow(x) >= 2) head(x, 2) else NULL) %>% 
                      bind_rows()

# Keep the remaining years in the second data frame
starting_remaining <- starting_data_split %>% 
                      lapply(function(x) if(nrow(x) > 2) tail(x, -2) else NULL) %>% 
                      bind_rows()
```

Haremos las estimaciones con todos los modelos para obtener un análisis robusto

## Primeros dos años

## Pooling 

### Bateadores

```{r hitter_stimation_simple_pooling_fa}
# To store models
hitter_model_pooling_fa <- list()

# loop over the variables in var_hitter_list
for (i in 1:length(stat_hitter_t_1)){
  # run linear regression with grouped errors by country and robust errors
  base_vars_h  <- paste(vars_ms, stat_hitter_t[[i]],
                      sep = '+')
  formula <- paste(base_vars_h,
                   stat_hitter_t_1[[i]],
                   sep = " + ")
  
  hitter_model_pooling_fa[[i]] <- plm(formula, data = hitter_first_two,
                                      model = "pooling",
                                      index = c("id", "Anio_ref"))
  
  my_lm_cluster_i <- coeftest(hitter_model_pooling_fa[[i]],
                              vcov = vcovHC(hitter_model_pooling_fa[[i]],
                                            type = "HC1",
                                            cluster = "group"))
  
  h_m_pooled_f <- plm(formula, data = hitter_remaining,
                      model = "pooling",
                      index = c("id", "Anio_ref"))
  
  my_lm_cluster_f <- coeftest(h_m_pooled_f,
                              vcov = vcovHC(h_m_pooled_f,
                                            type = "HC1",
                                            cluster = "group"))
  
  # To store models
  h_m_pooled <- list(my_lm_cluster_i,my_lm_cluster_f)
  
  # Print the third block of results
  stargazer(h_m_pooled,
            no.space = TRUE,
            type = "text",
            title = "Bateadores regulares: Efecto de la edad (Pooling)",
            column.labels = c("Primeros dos años", "Años restantes"),
            covariate.labels = hitter_stats_long[[i]])
  
  # Hausman test:
  print("")
  print("Test para cambio estructural entre periodos:")
  print(phtest(hitter_model_pooling_fa[[i]],h_m_pooled_f))
}
```

### Starting pitcher

```{r starting_stimation_pooling_ini}
# To store models
fielder_model_pooling_fa <- list()

# loop over the variables in var_hitter_list
for (i in 1:length(stat_fielder_t_1)){
  # run linear regression with grouped errors by country and robust errors
  base_vars_s  <- paste(vars_ms, stat_fielder_t[[i]],
                      sep = '+')
  formula <- paste(base_vars_s,
                   stat_fielder_t_1[[i]],
                   sep = " + ")
  
  fielder_model_pooling_fa[[i]] <- plm(formula, data = starting_first_two,
                                       model = "pooling",
                                       index = c("id", "Anio_ref"))
  
  my_lm_cluster_i <- coeftest(fielder_model_pooling_fa[[i]],
                              vcov = vcovHC(fielder_model_pooling_fa[[i]],
                                            type = "HC1",
                                            cluster = "group"))
  
  s_m_pooled_f <- plm(formula, data = starting_remaining,
                      model = "pooling",
                      index = c("id", "Anio_ref"))
  
  my_lm_cluster_f <- coeftest(s_m_pooled_f,
                              vcov = vcovHC(s_m_pooled_f,
                                            type = "HC1",
                                            cluster = "group"))
  # To store models
  s_m_pooled <- list(my_lm_cluster_i,my_lm_cluster_f)
  
  # Print the third block of results
  stargazer(s_m_pooled,
            no.space = TRUE,
            type = "text",
            title = "Lanzadores iniciales: Efecto de la edad (Pooling)",
            column.labels = c("Primeros dos años", "Años restantes"),
            covariate.labels = fielder_stats_long[[i]])
  
  # Hausman test:
  print("")
  print("Test para cambio estructural entre periodos:")
  print(phtest(fielder_model_pooling_fa[[i]],s_m_pooled_f))
}
```

## Efectos fijos

### Bateadores

```{r hitter_stimation_simple_within_ini}
# To store results:
hitter_model_fe_fa <- list()

# loop over the variables in var_hitter_list
for (i in 1:length(stat_hitter_t_1)){
  # run linear regression with grouped errors by country and robust errors
  base_vars_h <- paste(vars_fe, stat_hitter_t[[i]],
                      sep = '+')
  formula <- paste(base_vars_h,
                   stat_hitter_t_1[[i]],
                   sep = " + ")
  
  hitter_model_fe_fa[[i]] <- plm(formula, data = hitter_first_two,
                                  model = "within",
                                  index = c("id", "Anio_ref"))
  
  my_lm_cluster_i <- coeftest(hitter_model_fe_fa[[i]],
                              vcov = vcovHC(hitter_model_fe_fa[[i]],
                                            type = "HC1",
                                            cluster = "group"))

  h_m_fix_ef_f <- plm(formula, data = hitter_remaining,
                      model = "within",
                      index = c("id", "Anio_ref"))
  
  my_lm_cluster_f <- coeftest(h_m_fix_ef_f,
                              vcov = vcovHC(h_m_fix_ef_f,
                                            type = "HC1",
                                            cluster = "group"))
  
  # To store models
  h_m_fix_ef <- list(my_lm_cluster_i,my_lm_cluster_f)
  
  # Print the third block of results
  stargazer(h_m_fix_ef,
            no.space = TRUE,
            type = "text",
            title = "Bateadores regulares: Efecto de la edad (Within)",
            column.labels = c("Primeros dos años", "Años restantes"),
            covariate.labels = hitter_stats_long[[i]])
  
  # Hausman test:
  print("")
  print("Test para cambio estructural entre periodos:")
  print(phtest(hitter_model_fe_fa[[i]],h_m_fix_ef_f))
}
```

### Starting pitcher

```{r starting_stimation_within_ini}
# To store results:
fielder_model_fe_fa <- list()

# loop over the variables in var_hitter_list
for (i in 1:length(stat_fielder_t_1)){
  # run linear regression with grouped errors by country and robust errors
  base_vars_s <- paste(vars_fe, stat_fielder_t[[i]],
                      sep = '+')
  formula <- paste(base_vars_s,
                   stat_fielder_t_1[[i]],
                   sep = " + ")
  
  fielder_model_fe_fa[[i]] <- plm(formula, data = starting_first_two,
                                  model = "within",
                                  index = c("id", "Anio_ref"))
  
  my_lm_cluster_i <- coeftest(fielder_model_fe_fa[[i]],
                              vcov = vcovHC(fielder_model_fe_fa[[i]],
                                            type = "HC1",
                                            cluster = "group"))
  
  s_m_fix_ef_f <- plm(formula, data = starting_remaining,
                      model = "within",
                      index = c("id", "Anio_ref"))
  
  my_lm_cluster_f <- coeftest(s_m_fix_ef_f,
                            vcov = vcovHC(s_m_fix_ef_f,
                                          type = "HC1",
                                          cluster = "group"))
  
  # To store models
  s_m_fix_ef <- list(my_lm_cluster_i,my_lm_cluster_f)
  
  # Print the third block of results
  stargazer(s_m_fix_ef,
            no.space = TRUE,
            type = "text",
            title = "Lanzadores iniciales: Efecto de la edad (Within)",
            column.labels = c("Primeros dos años", "Años restantes"),
            covariate.labels = fielder_stats_long[[i]])
  
  # Hausman test:
  print("")
  print("Test para cambio estructural entre periodos:")
  print(phtest(fielder_model_fe_fa[[i]],s_m_fix_ef_f))
}
```

## Efectos aleatorios

### Bateadores

```{r hitter_stimation_simple_random_ini}
# To store results:
hitter_model_random_fa <- list()

# loop over the variables in var_hitter_list
for (i in 1:length(stat_hitter_t_1)){
  # run linear regression with grouped errors by country and robust errors
  base_vars_h  <- paste(vars_ms, stat_hitter_t[[i]],
                      sep = '+')
  formula <- paste(base_vars_h,
                   stat_hitter_t_1[[i]],
                   sep = " + ")
 
  hitter_model_random_fa[[i]] <- plm(formula, data = hitter_first_two,
                                     model = "random",
                                     index = c("id", "Anio_ref"))
  
  my_lm_cluster_i <- coeftest(hitter_model_random_fa[[i]],
                              vcov = vcovHC(hitter_model_random_fa[[i]],
                                            type = "HC1",
                                            cluster = "group"))
  print(my_lm_cluster_i)
  
  print("Remaining years:")
  h_m_random_f <- plm(formula, data = hitter_remaining,
                      model = "random",
                      index = c("id", "Anio_ref"))
  
  my_lm_cluster_f <- coeftest(h_m_random_f,
                              vcov = vcovHC(h_m_random_f,
                                            type = "HC1",
                                            cluster = "group"))
  
  # To store models
  h_m_random <- list(my_lm_cluster_i,my_lm_cluster_f)
  
  # Print the third block of results
  stargazer(h_m_random,
            no.space = TRUE,
            type = "text",
            title = "Bateadores regulares: Efecto de la edad (Random Effects)",
            column.labels = c("Primeros dos años", "Años restantes"),
            covariate.labels = hitter_stats_long[[i]])
  
  # Hausman test:
  print("")
  print("Test para cambio estructural entre periodos:")
  print(phtest(hitter_model_random_fa[[i]],h_m_random_f))
}
```

### Starting pitcher

```{r starting_stimation_random_ini}
# To store results:
fielder_model_random_fa <- list()

# loop over the variables in var_hitter_list
for (i in 1:length(stat_fielder_t_1)){
  # run linear regression with grouped errors by country and robust errors
  base_vars_s  <- paste(vars_ms, stat_fielder_t[[i]],
                      sep = '+')
  formula <- paste(base_vars_s,
                   stat_fielder_t_1[[i]],
                   sep = " + ")
  
  fielder_model_random_fa[[i]] <- plm(formula, data = starting_first_two,
                                      model = "random",
                                      index = c("id", "Anio_ref"))
  
  my_lm_cluster_i <- coeftest(fielder_model_random_fa[[i]],
                              vcov = vcovHC(fielder_model_random_fa[[i]],
                                            type = "HC1",
                                            cluster = "group"))
  
  s_m_random_f <- plm(formula, data = starting_remaining,
                      model = "random",
                      index = c("id", "Anio_ref"))
  
  my_lm_cluster_f <- coeftest(s_m_random_f,
                              vcov = vcovHC(s_m_random_f,
                                            type = "HC1",
                                            cluster = "group"))
  
  # To store models
  s_m_random_ef <- list(my_lm_cluster_i,my_lm_cluster_f)
  
  # Print the third block of results
  stargazer(s_m_random_ef,
            no.space = TRUE,
            type = "text",
            title = "Lanzadores iniciales: Efecto de la edad (Random Effects)",
            column.labels = c("Primeros dos años", "Años restantes"),
            covariate.labels = fielder_stats_long[[i]])
  
  # Hausman test:
  print("")
  print("Test para cambio estructural entre periodos:")
  print(phtest(fielder_model_random_fa[[i]],s_m_random_f))
}
```

## First Differences

### Bateadores

Se obtendrán las estimaciones de las variables referentes a estadísticas deportivas sin controles

```{r hitter_stimation_simple_fd_ini}
# To Store results:
hitter_model_fd_fa <- list()

# loop over the variables in var_hitter_list
for (i in 1:length(stat_hitter_t_1)){
  # run linear regression with grouped errors by country and robust errors
  base_vars_h  <- paste(vars_fe, stat_hitter_t[[i]],
                      sep = '+')
  formula <- paste(base_vars_h,
                   stat_hitter_t_1[[i]],
                   sep = " + ")
  
  hitter_model_fd_fa[[i]] <- plm(formula, data = hitter_first_two,
                                 model = "fd",
                                 index = c("id", "Anio_ref"))
  
  my_lm_cluster_i <- coeftest(hitter_model_fd_fa[[i]],
                              vcov = vcovHC(hitter_model_fd_fa[[i]],
                                            type = "HC1",
                                            cluster = "group"))
  
  h_m_first_d_f <- plm(formula, data = hitter_remaining,
                       model = "fd",
                       index = c("id", "Anio_ref"))
  
  my_lm_cluster_f <- coeftest(h_m_first_d_f,
                              vcov = vcovHC(h_m_first_d_f,
                                            type = "HC1",
                                            cluster = "group"))
  # To store models
  h_m_first_d <- list(my_lm_cluster_i,my_lm_cluster_f)
  
  # Print the third block of results
  stargazer(h_m_first_d,
            no.space = TRUE,
            type = "text",
            title = "Bateadores regulares: Efecto de la edad (First Differences)",
            column.labels = c("Primeros dos años", "Años restantes"),
            covariate.labels = hitter_stats_long[[i]])
  
  # Hausman test:
  print("")
  print("Test para cambio estructural entre periodos:")
  print(phtest(hitter_model_fd_fa[[i]],h_m_first_d_f))
}
```

### Starting pitcher

```{r starting_stimation_fd_ini}
# To Store results
fielder_model_fd_fa <- list()

# loop over the variables in var_hitter_list
for (i in 1:length(stat_fielder_t_1)){
  # run linear regression with grouped errors by country and robust errors
  base_vars_s  <- paste(vars_fe, stat_fielder_t[[i]],
                      sep = '+')
  formula <- paste(base_vars_s,
                   stat_fielder_t_1[[i]],
                   sep = " + ")
  
  fielder_model_fd_fa[[i]] <- plm(formula, data = starting_first_two,
                                  model = "fd",
                                  index = c("id", "Anio_ref"))
  
  my_lm_cluster_i <- coeftest(fielder_model_fd_fa[[i]],
                              vcov = vcovHC(fielder_model_fd_fa[[i]],
                                            type = "HC1",
                                            cluster = "group"))
  
  s_m_first_d_f <- plm(formula, data = starting_remaining,
                       model = "fd",
                       index = c("id", "Anio_ref"))
  
  my_lm_cluster_f <- coeftest(s_m_first_d_f,
                              vcov = vcovHC(s_m_first_d_f,
                                            type = "HC1",
                                            cluster = "group"))
  # To store models
  s_m_first_d <- list(my_lm_cluster_i,my_lm_cluster_f)
  
  # Print the third block of results
  stargazer(s_m_first_d,
            no.space = TRUE,
            type = "text",
            title = "Lanzadores iniciales: Efecto de la edad (First Differences)",
            column.labels = c("Primeros dos años", "Años restantes"),
            covariate.labels = fielder_stats_long[[i]])
  
  # Hausman test:
  print("")
  print("Test para cambio estructural entre periodos:")
  print(phtest(fielder_model_fd_fa[[i]],s_m_first_d_f))
}
```

# Cambio en el poder de negociación al convertirse en agente

Obtendremos el estimador del cambio en el poder de negociación un periodo antes de que el jugador se convierta en agente libre con el primer periodo como agente libre. Importemos las bases de datos

```{r import_panel_ch}
setwd("~/Documentos/Github/Proyectos/MLB_HN/")
hitters_panel_ch <- read.csv('ETL_Data/Panel/Cumulative/Bargaining_change/panel_hitters_cum_ch.csv')
fielders_panel_ch <- read.csv('ETL_Data/Panel/Cumulative/Bargaining_change/panel_fielders_cum_ch.csv')
```
Por otro lado, se mostrarán las dimensiones de cada pánel
```{r panel_dimentions_ch}
print("Bateadores: ")
print(dim(hitters_panel_ch))
print("")
print("Fildeadores: ")
print(dim(fielders_panel_ch))
```

```{r position_dummyfication_ch}
# Convert categorical column to numerical
hitters_panel_ch$position_num_t <- as.numeric(factor(hitters_panel_ch$Posicion_t))
fielders_panel_ch$position_num_t <- as.numeric(factor(fielders_panel_ch$Posicion_t))
hitters_panel_ch$team_num_t <- as.numeric(factor(hitters_panel_ch$Acronimo_t))
fielders_panel_ch$team_num_t <- as.numeric(factor(fielders_panel_ch$Acronimo_t))
```

Como adelanto, se descartaron los controles por posición puesto que no son significativos para los modelos y afectan los resultados. Tal vez por el hehco de que los jugadores tienden a rotar de posición en un mismo partido e incluso a lo largo de la temporada. aAgreguemos una columna de 1's que represente la dummy de ser agente libre

```{r fa_dummy_ch}
# add a column of 1s to the panel data
hitters_panel_ch <- cbind(hitters_panel_ch,
                          fa = rep(1, nrow(hitters_panel_ch)))
fielders_panel_ch <- cbind(fielders_panel_ch,
                            fa = rep(1, nrow(fielders_panel_ch)))
```

```{r position_split_ch, include=FALSE}
# split the data frame by category
split_hitter_ch <- split(hitters_panel_ch,
                         f = hitters_panel_ch$Posicion_t)
split_fielder_ch <- split(fielders_panel_ch,
                          f = fielders_panel_ch$Posicion_t)
```

Segundo, crearemos las categorías de acuerdo a la especificación mencionada arriba
```{r group_category_split_ch_1, include=FALSE}
# Whole panel:
# Offensive:
h_category_1_ch <- split_hitter_ch[["SP"]]
h_category_2_ch <- split_hitter_ch[["RP"]]
h_category_3_ch <- split_hitter_ch[["RP/CL"]]
h_category_4_ch <- split_hitter_ch[["C"]]
h_category_5_ch <- split_hitter_ch[["1B"]]
h_category_6_ch <- split_hitter_ch[["2B"]]
h_category_7_ch <- split_hitter_ch[["3B"]]
h_category_8_ch <- split_hitter_ch[["SS"]]
h_category_9_ch <- split_hitter_ch[["RF"]]
h_category_10_ch <- split_hitter_ch[["CF"]]
h_category_11_ch <- split_hitter_ch[["LF"]]
d_hitter_data_ch <- split_hitter_ch[["DH"]]

# Defensive:
starting_data_ch <- split_fielder_ch[["SP"]]
b_category_2_ch <- split_fielder_ch[["RP"]]
b_category_3_ch <- split_fielder_ch[["RP/CL"]]
shorts_data_ch <- split_fielder_ch[["SS"]]
```

Tercero, concatenaremos estas bases de datos de acuerdo a los grupos señalados anteriormente

```{r group_concat_ch, include=FALSE}
# All panels:
# Hitters:
# Concatenate the two categories
hitter_data_ch <- rbind(h_category_1_ch, h_category_2_ch, h_category_3_ch, h_category_4_ch,
                        h_category_5_ch, h_category_6_ch, h_category_7_ch, h_category_8_ch,
                        h_category_9_ch, h_category_10_ch, h_category_11_ch)
hitter_data_ch <- unique(hitter_data_ch)

# Fielders:
# Concatenate the two categories
relief_pitcher_data_ch <- rbind(b_category_2_ch, b_category_3_ch)
relief_pitcher_data_ch <- unique(relief_pitcher_data_ch)
```

Procedamos con las estimaciones de forma directa, no conjunta, puesto que tenemos como objetivo probar que hay un aumento en el poder de negociación

Creemos la lista de variables sobre las cuáles se va a iterar el clico
```{r hitter_var_list_ch, include=FALSE}
# LIsta de variables acumuladas y anualmente promediadas_
stat_hitter_ch <- list("X_At_bats", "X_At_bats_2",
                        "X_Bateos", "X_Bateos_2",
                        "X_Bateos_promedio", "X_Bateos_promedio_2", 
                        "X_Dobles", "X_Dobles_2",
                        "X_Home_runs", "X_Home_runs_2",
                        "X_Juegos_iniciados", "X_Juegos_iniciados_2",
                        "X_Porcentaje_On_base_plus_slugging", "X_Porcentaje_On_base_plus_slugging_2",
                        "X_Porcentaje_on_base", "X_Porcentaje_on_base_2",
                        "X_Porcentaje_slugging", "X_Porcentaje_slugging_2",
                        "X_Runs_batted_in", "X_Runs_batted_in_2",
                        "X_WAR", "X_WAR_2")

# Add suffix "_t" to each name
stat_hitter_t_ch <- paste0(stat_hitter_ch, "_t")
stat_hitter_t_1_ch <- paste0(stat_hitter_ch, "_t_1")
```

Variables para los fildeadores
```{r fielder_var_list_ch, include = FALSE}
# LIsta de variables acumuladas y anualmente promediadas_
stat_fielder_ch <- list('X_Bateos_2', 'X_Bateos',
                         'X_Carreras_2', 'X_Carreras_ganadas_2',
                         'X_Carreras_ganadas', 'X_Carreras',
                         'X_Comando_2', 'X_Comando',
                         'X_Control_2', 'X_Control',
                         'X_Dominio_2', 'X_Dominio',
                         'X_ERA_2', 'X_ERA',
                         'X_Inning_pitched_2', 'X_Inning_pitched',
                         'X_Losses_2', 'X_Losses',
                         'X_Strike_outs_2', 'X_Strike_outs',
                         'X_WAR_2', 'X_WAR',
                         'X_WHIP_2', 'X_WHIP',
                         'X_Walks_2', 'X_Walks')

# Add suffix "_t" to each name
stat_fielder_t_ch <- paste0(stat_fielder_ch, "_t")
stat_fielder_t_1_ch <- paste0(stat_fielder_ch, "_t_1")
```


Las variables base para ambos tipos de jugadores son los controles
```{r controles_ch}
# Constroles:
vars  <- 'Y_Sueldo_regular_norm_t ~ Edad_t + Anios_de_contrato_t + team_num_t'
```

```{r hitter_stats_labels_ch}
hitter_stats_1_ch = c("$Edad_{t}$" , "Años contrato$_{t}$", "Eqipo$_{t}$", 
                       "$X_{AB_{t}}$","$X_{AB_{t-1}}$","$X_{AB^{2}_{t}}$","$X_{AB^{2}_{t-1}}$",
                       "$X_{H_{t}}$","$X_{H_{t-1}}$","$X_{H^{2}_{t}}$","$X_{H^{2}_{t-1}}$",
                       "$X_{BA_{t}}$","$X_{BA_{t-1}}$", "$X_{BA^{2}_{t}}$","$X_{BA^{2}_{t-1}}$",
                       "Agente$_{t}$")
hitter_stats_2_ch = c("$Edad_{t}$" , "Años contrato$_{t}$", "Eqipo$_{t}$", 
                       "$X_{D_{t}}$","$X_{D_{t-1}}$","$X_{D^{2}_{t}}$","$X_{D^{2}_{t-1}}$",
                       "$X_{HR_{t}}$","$X_{HR_{t-1}}$","$X_{HR^{2}_{t}}$","$X_{HR^{2}_{t-1}}$",
                       "$X_{GS_{t}}$","$X_{GS_{t-1}}$", "$X_{GS^{2}_{t}}$","$X_{GS^{2}_{t-1}}$",
                       "Agente$_{t}$")
hitter_stats_3_ch = c("$Edad_{t}$" , "Años contrato$_{t}$", "Eqipo$_{t}$", 
                       "$X_{OPS_{t}}$","$X_{OPS_{t-1}}$","$X_{OPS^{2}_{t}}$","$X_{OPS^{2}_{t-1}}$",
                       "$X_{OBP_{t}}$","$X_{OBP_{t-1}}$","$X_{OBP^{2}_{t}}$","$X_{OBP^{2}_{t-1}}$",
                       "$X_{SLG_{t}}$","$X_{SLG_{t-1}}$", "$X_{SLG^{2}_{t}}$","$X_{SLG^{2}_{t-1}}$",
                       "Agente$_{t}$")
hitter_stats_4_ch = c("$Edad_{t}$" , "Años contrato$_{t}$", "Eqipo$_{t}$", 
                       "$X_{RBI_{t}}$","$X_{RBI_{t-1}}$","$X_{RBI^{2}_{t}}$","$X_{RBI^{2}_{t-1}}$",
                       "$X_{WAR_{t}}$","$X_{WAR_{t-1}}$", "$X_{WAR^{2}_{t}}$","$X_{WAR^{2}_{t-1}}$",
                       "Agente$_{t}$")
hitter_stats_ch <- list(hitter_stats_1_ch,
                         hitter_stats_2_ch,
                         hitter_stats_3_ch,
                         hitter_stats_4_ch)
# Cycles for loop
hitter_rep_ch <- 3
# Stats to show
hitter_stat_num <- 6
```

```{r fielder_stats_labels_ch}
fielder_stats_1_ch = c("$Edad_{t}$" , "Años contrato$_{t}$", "Eqipo$_{t}$", 
                        "$X_{H^{2}_{t}}$","$X_{H^{2}_{t-1}}$","$X_{H_{t}}$","$X_{H_{t-1}}$",
                        "$X_{R^{2}_{t}}$","$X_{R^{2}_{t-1}}$","$X_{ER^{2}_{t}}$","$X_{ER^{2}_{t-1}}$",
                        "$X_{ER_{t}}$","$X_{ER_{t-1}}$", "$X_{R_{t}}$","$X_{R_{t-1}}$",
                        "Agente$_{t}$")
fielder_stats_2_ch = c("$Edad_{t}$" , "Años contrato$_{t}$", "Eqipo$_{t}$", 
                        "$X_{Comando^{2}_{t}}$","$X_{Comando^{2}_{t-1}}$","$X_{Comando_{t}}$","$X_{Comando_{t-1}}$",
                        "$X_{Control^{2}_{t}}$","$X_{Control^{2}_{t-1}}$","$Control_{H_{t}}$","$X_{Control_{t-1}}$",
                        "$X_{Dominio^{2}_{t}}$","$X_{Dominio^{2}_{t-1}}$","$X_{Dominio_{t}}$","$X_{Dominio_{t-1}}$",
                        "Agente$_{t}$")
fielder_stats_3_ch = c("$Edad_{t}$" , "Años contrato$_{t}$", "Eqipo$_{t}$",
                        "$X_{ERA^{2}_{t}}$","$X_{ERA^{2}_{t-1}}$","$X_{ERA_{t}}$","$X_{ERA_{t-1}}$",
                        "$X_{IP^{2}_{t}}$","$X_{IP^{2}_{t-1}}$","$X_{IP_{t}}$","$X_{IP_{t-1}}$",
                        "$X_{L^{2}_{t}}$","$X_{L^{2}_{t-1}}$", "$X_{L_{t}}$","$X_{L_{t-1}}$",
                        "Agente$_{t}$")
fielder_stats_4_ch = c("$Edad_{t}$" , "Años contrato$_{t}$", "Eqipo$_{t}$",
                        "$X_{SO^{2}_{t}}$","$X_{SO^{2}_{t-1}}$","$X_{SO_{t}}$","$X_{SO_{t-1}}$",
                        "$X_{WAR^{2}_{t}}$","$X_{WAR^{2}_{t-1}}$","$X_{WAR_{t}}$","$X_{WAR_{t-1}}$",
                        "$X_{WHIP^{2}_{t}}$","$X_{WHIP^{2}_{t-1}}$","$X_{WHIP_{t}}$","$X_{WHIP_{t-1}}$",
                        "Agente$_{t}$")
fielder_stats_5_ch = c("$Edad_{t}$" , "Años contrato$_{t}$", "Eqipo$_{t}$",
                        "$X_{BB^{2}_{t}}$","$X_{BB^{2}_{t-1}}$","$X_{BB_{t}}$","$X_{BB_{t-1}}$",
                        "Agente$_{t}$")
fielder_stats_ch <- list(fielder_stats_1_ch,
                          fielder_stats_2_ch,
                          fielder_stats_3_ch,
                          fielder_stats_4_ch,
                          fielder_stats_5_ch)
# Cycles for loop
fielder_rep_ch <- 4
# Stats to show
fielder_stat_num <- 6
```

## Pooling 

### Bateadores

Se obtendrán las estimaciones de las variables referentes a estadísticas deportivas sin controles

```{r hitter_stimation_simple_pooling_ch}
# Create a model to store the results
hitter_simple_pooling_ch <- list()

# To store the results
hitter_results_simple_pooling_1_ch <- list()
hitter_results_simple_pooling_2_ch <- list()
hitter_results_simple_pooling_3_ch <- list()
hitter_results_simple_pooling_4_ch <- list()
hitter_results_simple_pooling_ch <- list(result_1 = hitter_results_simple_pooling_1_ch,
                                          result_2 = hitter_results_simple_pooling_2_ch,
                                          result_3 = hitter_results_simple_pooling_3_ch,
                                          result_4 = hitter_results_simple_pooling_4_ch)

# Loop over the variables in var_hitter_list
for (j in 1:hitter_rep_ch){
  
  for (i in 1:hitter_stat_num){
    # Run linear regression with grouped errors by country and robust errors
    base_vars_h  <- paste(vars_ms, stat_hitter_t_ch[[i + hitter_stat_num*(j - 1)]],
                        sep = '+')
    formula <- paste(base_vars_h,
                     stat_hitter_t_1_ch[[i + hitter_stat_num*(j - 1)]],
                     sep = " + ")
    
    hitter_simple_pooling_ch[[i + hitter_stat_num*(j - 1)]] <- plm(formula, data = hitter_data_ch,
                                                  model = "pooling",
                                                  index = c("id", "Anio_ref"))
        
    hitter_results_simple_pooling_ch[[j]][[i]] <- coeftest(hitter_simple_pooling_ch[[i + hitter_stat_num*(j - 1)]],
                                                        vcov = vcovHC(hitter_simple_pooling_ch[[i + hitter_stat_num*(j - 1)]],
                                                                      type = "HC1",
                                                                      cluster = "group"))
  }
  
  # Print the third block of results
  stargazer(hitter_results_simple_pooling_ch[[j]],
          no.space = TRUE,
          type = "text",
          title = "Bateadores: Modelo Pooling",
          covariate.labels = hitter_stats_ch[[j]])
  
  # For last variables:
  if (j == 3){
    for (i in 1:4){
    # Run linear regression with grouped errors by country and robust errors
    base_vars_h  <- paste(vars_ms, stat_hitter_t_ch[[i + hitter_stat_num*(j)]],
                        sep = '+')
    formula <- paste(base_vars_h,
                     stat_hitter_t_1_ch[[i + hitter_stat_num*(j)]],
                     sep = " + ")
    
    hitter_simple_pooling_ch[[i + hitter_stat_num*(j)]] <- plm(formula, data = hitter_data_ch,
                                                  model = "pooling",
                                                  index = c("id", "Anio_ref"))
        
    hitter_results_simple_pooling_ch[[4]][[i]] <- coeftest(hitter_simple_pooling_ch[[i + hitter_stat_num*(j)]],
                                                            vcov = vcovHC(hitter_simple_pooling_ch[[i + hitter_stat_num*(j)]],
                                                                          type = "HC1",
                                                                          cluster = "group"))
  }
  
  # Print the third block of results
  stargazer(hitter_results_simple_pooling_ch[[4]],
          no.space = TRUE,
          type = "text",
          title = "Bateadores: Modelo Pooling",
          covariate.labels = hitter_stats_ch[[4]])
  }
}
```

Ahora evaluaremos los cambios estructurales compararemos los modelos estimados para los periodos de cambio en comparación con los primeros dos años de agente libre

### Hitter

```{r hitter_periods_fa}
# To store results:
hitter_model_pooling_ch <- list()
compare_list <- c("X_Triples_t","X_Triples_2_t")

# Extract the desired substrings using regular expressions and gsub()
hitter_names <- gsub("^X_(.*)_(t)$", "\\1", stat_hitter_t)

# loop over the variables in var_hitter_list
for (i in 1:length(stat_hitter_t)){
  
  # Exclude stats
  if(!(stat_hitter_t[[i]] %in% compare_list)){
    
    # run linear regression with grouped errors by country and robust errors
    base_vars_h  <- paste(vars_ms, stat_hitter_t[[i]],
                        sep = '+')
    formula <- paste(base_vars_h,
                     stat_hitter_t_1[[i]],
                     sep = " + ")
   
    hitter_model_pooling_ch[[i]] <- plm(formula, data = hitter_data_ch,
                                       model = "pooling",
                                       index = c("id", "Anio_ref"))
    
    # Hausman test:
    print("")
    print(hitter_names[[i]])
    print("Test para cambio estructural entre periodos:")
    print(phtest(hitter_model_pooling_ch[[i]],
                 hitter_model_pooling_fa[[i]]))
  }
}
```

### Starting pitcher

```{r starting_stimation_pooling_ch}
# Create a model to store the results
fielder_simple_pooling_ch <- list()

# To store the results
fielder_results_simple_pooling_1_ch <- list()
fielder_results_simple_pooling_2_ch <- list()
fielder_results_simple_pooling_3_ch <- list()
fielder_results_simple_pooling_4_ch <- list()
fielder_results_simple_pooling_5_ch <- list()
fielder_results_simple_pooling_ch <- list(result_1 = fielder_results_simple_pooling_1_ch,
                                           result_2 = fielder_results_simple_pooling_2_ch,
                                           result_3 = fielder_results_simple_pooling_3_ch,
                                           result_4 = fielder_results_simple_pooling_4_ch,
                                           result_5 = fielder_results_simple_pooling_5_ch)

# Loop over the variables in var_hitter_list
for (j in 1:fielder_rep_ch){
  
  for (i in 1:fielder_stat_num){
    # Run linear regression with grouped errors by country and robust errors
    base_vars_h  <- paste(vars_fe, stat_fielder_t_ch[[i + fielder_stat_num*(j - 1)]],
                        sep = '+')
    formula <- paste(base_vars_h,
                     stat_fielder_t_1_ch[[i + fielder_stat_num*(j - 1)]],
                     sep = " + ")
    
    fielder_simple_pooling_ch[[i + hitter_stat_num*(j - 1)]] <- plm(formula, data = starting_data_ch,
                                                                    model = "pooling",
                                                                    index = c("id", "Anio_ref"))
        
    fielder_results_simple_pooling_ch[[j]][[i]] <- coeftest(fielder_simple_pooling_ch[[i + fielder_stat_num*(j - 1)]],
                                                             vcov = vcovHC(fielder_simple_pooling_ch[[i + fielder_stat_num*(j - 1)]],
                                                                           type = "HC1",
                                                                           cluster = "group"))
  }
  
  # Print the third block of results
  stargazer(fielder_results_simple_pooling_ch[[j]],
            no.space = TRUE,
            type = "text",
            title = "Lanzadores Iniciales: Modelo Pooling",
            covariate.labels = fielder_stats_ch[[j]])
  
  # For last variables:
  if (j == 4){
    for (i in 1:2){
    # Run linear regression with grouped errors by country and robust errors
    base_vars_h  <- paste(vars_fe, stat_fielder_t_ch[[i + fielder_stat_num*(j)]],
                        sep = '+')
    formula <- paste(base_vars_h,
                     stat_fielder_t_1_ch[[i + fielder_stat_num*(j)]],
                     sep = " + ")
    
    fielder_simple_pooling_ch[[i + fielder_stat_num*(j)]] <- plm(formula, data = starting_data_ch,
                                                                  model = "pooling",
                                                                  index = c("id", "Anio_ref"))
        
    fielder_results_simple_pooling_ch[[5]][[i]] <- coeftest(fielder_simple_pooling_ch[[i + fielder_stat_num*(j)]],
                                                            vcov = vcovHC(fielder_simple_pooling_ch[[i + fielder_stat_num*(j)]],
                                                                          type = "HC1",
                                                                          cluster = "group"))
  }
  
  # Print the third block of results
  stargazer(fielder_results_simple_pooling_ch[[5]],
          no.space = TRUE,
          type = "text",
          title = "Bateadores: Modelo Pooling",
          covariate.labels = fielder_stats_ch[[5]])
  }
}
```

```{r fielder_periods_fa}
# To store results:
fielder_model_pooling_ch <- list()
compare_list <- c("X_Saves_t","X_Saves_2_t")

# Extract the desired substrings using regular expressions and gsub()
fielder_names <- gsub("^X_(.*)_(t)$", "\\1", stat_fielder_t)

# loop over the variables in var_hitter_list
for (i in 1:length(stat_fielder_t)){
  
  # Exclude stats
  if(!(stat_fielder_t[[i]] %in% compare_list)){
    
    # run linear regression with grouped errors by country and robust errors
    base_vars_h  <- paste(vars_ms, stat_fielder_t[[i]],
                        sep = '+')
    formula <- paste(base_vars_h,
                     stat_fielder_t_1[[i]],
                     sep = " + ")
   
    fielder_model_pooling_ch[[i]] <- plm(formula, data = starting_data_ch,
                                         model = "pooling",
                                         index = c("id", "Anio_ref"))
    
    # Hausman test:
    print("")
    print(fielder_names[[i]])
    print("Test para cambio estructural entre periodos:")
    print(phtest(fielder_model_pooling_ch[[i]],
                 fielder_model_pooling_fa[[i]]))
  }
}
```

## Efectos aleatorios

POr definición, necesitamos más de un periodo de observación. Por lo tanto, no obtendremos dicho modelo por esa restricción.

## Efectos aleatorios

Son equivalentes al pooling debido a que solo obtenemos la estimación para un periodo.

## First Differences

Presenta las mismas restricciones que el estimador *within*.

# Differences in Differences

Análogo a la sección anterior, importemos las bases de datos correspondientes

```{r import_panel_did}
setwd("~/Documentos/Github/Proyectos/MLB_HN/")
hitters_panel_did <- read.csv('ETL_Data/Panel/Cumulative/Bargaining_change/panel_hitters_cum_did.csv')
fielders_panel_did <- read.csv('ETL_Data/Panel/Cumulative/Bargaining_change/panel_fielders_cum_did.csv')
```
Por otro lado, se mostrarán las dimensiones de cada pánel
```{r panel_dimentions_did}
print("Bateadores: ")
print(dim(hitters_panel_did))
print("")
print("Fildeadores: ")
print(dim(fielders_panel_did))
```

```{r position_dummyfication_did}
# Convert categorical column to numerical
hitters_panel_did$position_num_t <- as.numeric(factor(hitters_panel_did$Posicion_t))
fielders_panel_did$position_num_t <- as.numeric(factor(fielders_panel_did$Posicion_t))
hitters_panel_did$team_num_t <- as.numeric(factor(hitters_panel_did$Acronimo_t))
fielders_panel_did$team_num_t <- as.numeric(factor(fielders_panel_did$Acronimo_t))
```

Como adelanto, se descartaron los controles por posición puesto que no son significativos para los modelos y afectan los resultados. Tal vez por el hehco de que los jugadores tienden a rotar de posición en un mismo partido e incluso a lo largo de la temporada. aAgreguemos una columna de 1's que represente la dummy de ser agente libre

```{r fa_dummy_did}
# add a column of 1s to the panel data
hitters_panel_did <- cbind(hitters_panel_did,
                           fa = rep(1, nrow(hitters_panel_did)))
fielders_panel_did <- cbind(fielders_panel_did,
                            fa = rep(1, nrow(fielders_panel_did)))
```

```{r position_split_did, include=FALSE}
# split the data frame by category
split_hitter_did <- split(hitters_panel_did,
                         f = hitters_panel_did$Posicion_t)
split_fielder_did <- split(fielders_panel_did,
                          f = fielders_panel_did$Posicion_t)
```

Segundo, crearemos las categorías de acuerdo a la especificación mencionada arriba
```{r group_category_split_ch, include=FALSE}
# Whole panel:
# Offensive:
h_category_1_did <- split_hitter_did[["SP"]]
h_category_2_did <- split_hitter_did[["RP"]]
h_category_3_did <- split_hitter_did[["RP/CL"]]
h_category_4_did <- split_hitter_did[["C"]]
h_category_5_did <- split_hitter_did[["1B"]]
h_category_6_did <- split_hitter_did[["2B"]]
h_category_7_did <- split_hitter_did[["3B"]]
h_category_8_did <- split_hitter_did[["SS"]]
h_category_9_did <- split_hitter_did[["RF"]]
h_category_10_did <- split_hitter_did[["CF"]]
h_category_11_did <- split_hitter_did[["LF"]]
d_hitter_data_did <- split_hitter_did[["DH"]]

# Defensive:
starting_data_did <- split_fielder_did[["SP"]]
b_category_2_did <- split_fielder_did[["RP"]]
b_category_3_did <- split_fielder_did[["RP/CL"]]
shorts_data_did <- split_fielder_did[["SS"]]
```

Tercero, concatenaremos estas bases de datos de acuerdo a los grupos señalados anteriormente

```{r group_concat_did, include=FALSE}
# All panels:
# Hitters:
# Concatenate the two categories
hitter_data_did <- rbind(h_category_1_did, h_category_2_did, h_category_3_did, h_category_4_did,
                        h_category_5_did, h_category_6_did, h_category_7_did, h_category_8_did,
                        h_category_9_did, h_category_10_did, h_category_11_did)
hitter_data_did <- unique(hitter_data_did)

# Fielders:
# Concatenate the two categories
relief_pitcher_data_did <- rbind(b_category_2_did, b_category_3_did)
relief_pitcher_data_did <- unique(relief_pitcher_data_did)
```

Ahora,  estimare el modelo DID para múltiples años. En este caso, ya contamos con una columna que tiene los años escalados de manera adecuada para indicar con 0 el primer año de tratamiento.

```{r did_requirements, include=FALSE}
# Filter nan values
hitter_data_did <- na.omit(hitter_data_did)
# Filter error
hitter_data_did <- subset(hitter_data_did, Anio_did < 10)
# Create a treatment dummy variable
hitter_data_did$treatment <- ifelse(hitter_data_did$Tratamiento == 'Si', 1, 0)


# Filter nan values
starting_data_did <- na.omit(starting_data_did)
# Filter error
starting_data_did <- subset(starting_data_did, Anio_did < 10)
# Create a treatment dummy variable
starting_data_did$treatment <- ifelse(starting_data_did$Tratamiento == 'Si', 1, 0)
```

Obtengamos el efecto promedio de convertirse en agentes libres

```{r hitter_did_stimation}
# Convert panel_data to a plm data object
plm_data <- pdata.frame(hitter_data_did,
                        index = c("Jugador","Anio_ref"))

# Specify the formula using as.formula
formula <- as.formula("Y_Sueldo_regular_norm_t ~ treatment * factor(Anio_did >= 0) + Anios_de_contrato_t + Edad_t + team_num_t")

# Estimate DID model with multiple periods
hitter_did_model <- plm(formula,
                         data = plm_data,
                         model = "within")

# Print the third block of results
  stargazer(fielder_results_simple_pooling_ch[[5]],
          no.space = TRUE,
          type = "text",
          title = "Bateadores: Modelo Pooling",
          covariate.labels = fielder_stats_ch[[5]])

# Extract ATE estimate from DID model
print(hitter_ate_estimate <- coef(hitter_did_model)[6])
```

```{r fielder_did_stimation}
# Convert panel_data to a plm data object
plm_data <- pdata.frame(starting_data_did,
                        index = c("Jugador","Anio_ref"))

# Specify the formula using as.formula
formula <- as.formula("Y_Sueldo_regular_norm_t ~ treatment * factor(Anio_did >= 0) + Anios_de_contrato_t + Edad_t + team_num_t")

# Estimate DID model with multiple periods
starting_did_model <- plm(formula,
                           data = plm_data,
                           model = "within")


# Extract ATE estimate from DID model
print(starting_ate_estimate <- coef(starting_did_model)[6])
```

```{r hitter_parallel_tendancy_y}
# Create a data frame with outcome variable, treatment indicator, and time variable
parallel_data <- data.frame(Y_Sueldo_regular_norm_t = hitter_data_did$Y_Sueldo_regular_norm_t,
                            Tratamiento = hitter_data_did$Tratamiento,
                            Anio_did = hitter_data_did$Anio_did)

# Calculate mean outcome for treatment and control groups at each time period
parallel_means <- aggregate(Y_Sueldo_regular_norm_t ~ Tratamiento + Anio_did, data = parallel_data, FUN = mean)

# Create plot
ggplot(data = parallel_means,
       aes(x = Anio_did, y = Y_Sueldo_regular_norm_t, color = Tratamiento)) +
  geom_line(size = 1.5) +
  ggtitle("Bateadores - Tendencias de Y") +
  xlab("Año escalado") +
  ylab('Cambio poder de negociación') +
  scale_color_manual(values = c("blue", "orange")) +
  theme_bw() +
  geom_vline(xintercept = 0,
             linetype = "dashed",
             color = "red",
             size = 1.5) + 
  theme(
    #Título de los ejes:
    axis.title.x = element_text(color = "Black",
                                size = 15,
                                face = "bold"),
    axis.title.y = element_text(color="Black",
                                size = 15,
                                face = "bold"),
    
    #Texto de los ejes:
    axis.text.x = element_text(size = 15),
    axis.text.y = element_text(size = 15),  
    
    #T?tulo del gr?fico:
    plot.title = element_text(color = "Black",
                              size = 20, 
                              hjust = 0.5,
                              face = "bold"),
    
    #T?tulo de la Leyenda:
    legend.title = element_text(size = 15),
    
    #Texto de la Leyenda
    legend.text = element_text(size = 13),
    
    # POsición de la leyenda:
    legend.position = "bottom"
  ) +
  scale_x_continuous(breaks = seq(-10, 10, by = 2)) +
  geom_text(aes(label = "Tratamiento"), x = 2, y = 0.3,
            size = 4.5,
            color = "navy",
            angle = 0,
            hjust = 0.5,
            vjust = -0.5) +
  labs(color = "Agente libre")
# Save the plot as a PDF file
ggsave("did_model_plot_hitter_y.pdf")
```

```{r fielder_parallel_tendancy_y}
# Create a data frame with outcome variable, treatment indicator, and time variable
parallel_data <- data.frame(Y_Sueldo_regular_norm_t = starting_data_did$Y_Sueldo_regular_norm_t,
                            Tratamiento = starting_data_did$Tratamiento,
                            Anio_did = starting_data_did$Anio_did)

# Calculate mean outcome for treatment and control groups at each time period
parallel_means <- aggregate(Y_Sueldo_regular_norm_t ~ Tratamiento + Anio_did,
                            data = parallel_data,
                            FUN = mean)

# Create plot
ggplot(data = parallel_means,
       aes(x = Anio_did, y = Y_Sueldo_regular_norm_t, color = Tratamiento)) +
  geom_line(size = 1.5) +
  ggtitle("Lanzadores iniciales - Tendencias de Y") +
  xlab("Año escalado") +
  ylab('Cambio poder de negociación') +
  scale_color_manual(values = c("blue", "orange")) +
  theme_bw() +
  theme(plot.title = element_text(hjust = 0.5)) +
  geom_vline(xintercept = 0,
             linetype = "dashed",
             color = "red",
             size = 1.5) + 
  theme(
    #Título de los ejes:
    axis.title.x = element_text(color = "Black",
                                size = 15,
                                face = "bold"),
    axis.title.y = element_text(color="Black",
                                size = 15,
                                face = "bold"),
    
    #Texto de los ejes:
    axis.text.x = element_text(size = 15),
    axis.text.y = element_text(size = 15),  
    
    #T?tulo del gr?fico:
    plot.title = element_text(color = "Black",
                              size = 20, 
                              hjust = 0.5,
                              face = "bold"),
    
    #T?tulo de la Leyenda:
    legend.title = element_text(size = 15),
    
    #Texto de la Leyenda
    legend.text = element_text(size = 13),
    
    # POsición de la leyenda:
    legend.position = "bottom"
  ) +
  scale_x_continuous(breaks = seq(-10, 10, by = 2)) +
  geom_text(aes(label = "Tratamiento"), x = 2, y = -0.2,
            size = 4.5,
            color = "navy",
            angle = 0,
            hjust = 0.5,
            vjust = -0.5) +
  labs(color = "Agente libre")
# Save the plot as a PDF file
ggsave("did_model_plot_starting_y.pdf")
```

Repitamos lo mismo para los salarios

```{r hitter_did_stimation_w}
# Convert panel_data to a plm data object
plm_data <- pdata.frame(hitter_data_did,
                        index = c("Jugador","Anio_ref"))

# Specify the formula using as.formula
formula <- as.formula("Sueldo_regular_norm_t ~ treatment * factor(Anio_did >= 0) + Anios_de_contrato_t + Edad_t + team_num_t")

# Estimate DID model with multiple periods
hitter_did_model <- plm(formula,
                         data = plm_data,
                         model = "within")


# Extract ATE estimate from DID model
print(hitter_ate_estimate <- coef(hitter_did_model)[6])
```

```{r fielder_did_stimation_w}
# Convert panel_data to a plm data object
plm_data <- pdata.frame(starting_data_did,
                        index = c("Jugador","Anio_ref"))

# Specify the formula using as.formula
formula <- as.formula("Sueldo_regular_norm_t ~ treatment * factor(Anio_did >= 0) + Anios_de_contrato_t + Edad_t + team_num_t")

# Estimate DID model with multiple periods
starting_did_model <- plm(formula,
                           data = plm_data,
                           model = "within")


# Extract ATE estimate from DID model
print(starting_ate_estimate <- coef(starting_did_model)[6])
```

```{r hitter_parallel_tendancy}
# Create a data frame with outcome variable, treatment indicator, and time variable
parallel_data <- data.frame(Sueldo_regular_norm_t = hitter_data_did$Y_Sueldo_regular_norm_t,
                            Tratamiento = hitter_data_did$Tratamiento,
                            Anio_did = hitter_data_did$Anio_did)

# Calculate mean outcome for treatment and control groups at each time period
parallel_means <- aggregate(Sueldo_regular_norm_t ~ Tratamiento + Anio_did, data = parallel_data, FUN = mean)

# Create plot
ggplot(data = parallel_means,
       aes(x = Anio_did, y = Sueldo_regular_norm_t, color = Tratamiento)) +
  geom_line(size = 1.5) +
  ggtitle("Bateadores - Tendencias de los salarios") +
  xlab("Año escalado") +
  ylab('Salario') +
  scale_color_manual(values = c("blue", "orange")) +
  theme_bw() +
  theme(plot.title = element_text(hjust = 0.5)) +
  geom_vline(xintercept = 0,
             linetype = "dashed",
             color = "red",
             size = 1.5) + 
  theme(
    #Título de los ejes:
    axis.title.x = element_text(color = "Black",
                                size = 15,
                                face = "bold"),
    axis.title.y = element_text(color="Black",
                                size = 15,
                                face = "bold"),
    
    #Texto de los ejes:
    axis.text.x = element_text(size = 15),
    axis.text.y = element_text(size = 15),  
    
    #T?tulo del gr?fico:
    plot.title = element_text(color = "Black",
                              size = 20, 
                              hjust = 0.5,
                              face = "bold"),
    
    #T?tulo de la Leyenda:
    legend.title = element_text(size = 15),
    
    #Texto de la Leyenda
    legend.text = element_text(size = 13),
    
    # POsición de la leyenda:
    legend.position = "bottom"
  ) +
  scale_x_continuous(breaks = seq(-10, 10, by = 2)) +
  geom_text(aes(label = "Tratamiento"), x = 2, y = 0.2,
            size = 4.5,
            color = "navy",
            angle = 0,
            hjust = 0.5,
            vjust = -0.5) +
  labs(color = "Agente libre")
# Save the plot as a PDF file
ggsave("did_model_plot_hitter_w.pdf")
```

```{r fielder_parallel_tendancy}
# Create a data frame with outcome variable, treatment indicator, and time variable
parallel_data <- data.frame(Sueldo_regular_norm_t = starting_data_did$Y_Sueldo_regular_norm_t,
                            Tratamiento = starting_data_did$Tratamiento,
                            Anio_did = starting_data_did$Anio_did)

# Calculate mean outcome for treatment and control groups at each time period
parallel_means <- aggregate(Sueldo_regular_norm_t ~ Tratamiento + Anio_did, data = parallel_data,
                            FUN = mean)

# Create plot
ggplot(data = parallel_means,
       aes(x = Anio_did, y = Sueldo_regular_norm_t, color = Tratamiento)) +
  geom_line(size = 1.5) +
  ggtitle("Lanzadores iniciales - Tendencias de los salarios") +
  xlab("Año escalado") +
  ylab('Salario') +
  scale_color_manual(values = c("blue", "orange")) +
  theme_bw() +
  theme(plot.title = element_text(hjust = 0.5)) +
  geom_vline(xintercept = 0,
             linetype = "dashed",
             color = "red",
             size = 1.5) + 
  theme(
    #Título de los ejes:
    axis.title.x = element_text(color = "Black",
                                size = 15,
                                face = "bold"),
    axis.title.y = element_text(color="Black",
                                size = 15,
                                face = "bold"),
    
    #Texto de los ejes:
    axis.text.x = element_text(size = 15),
    axis.text.y = element_text(size = 15),  
    
    #T?tulo del gr?fico:
    plot.title = element_text(color = "Black",
                              size = 20, 
                              hjust = 0.5,
                              face = "bold"),
    
    #T?tulo de la Leyenda:
    legend.title = element_text(size = 15),
    
    #Texto de la Leyenda
    legend.text = element_text(size = 13),
    
    # POsición de la leyenda:
    legend.position = "bottom"
  ) +
  scale_x_continuous(breaks = seq(-10, 10, by = 2)) +
  geom_text(aes(label = "Tratamiento"), x = 2, y = -0.2,
            size = 4.5,
            color = "navy",
            angle = 0,
            hjust = 0.5,
            vjust = -0.5) +
  labs(color = "Agente libre")
# Save the plot as a PDF file
ggsave("did_model_plot_starting_w.pdf")
```